臺灣雲林地方法院刑事判決              100年度易字第203號
公  訴  人  臺灣雲林地方法院檢察署檢察官
被      告  劉治瀚
輔  佐  人  劉麗玉
被      告  唐勇安
            楊勝倫
            阮仁輝
上列被告等因詐欺案件，經檢察官提起公訴（99年度偵字第6298
號、100 年度偵字第340 號、第866 號、第1151號、100 年度偵
緝字第87號、第88號），本院判決如下：
    主  文
劉治瀚共同犯如附表一所示之罪，各處如附表一所示之刑。應執
行有期徒刑年，如易科罰金，以新臺幣壹仟元折算壹日，沒收
部分併執行之。
阮仁輝共同犯如附表一所示之罪，各處如附表一所示之刑。應執
行有期徒刑貳年陸月，如易科罰金，以新臺幣壹仟元折算壹日，
沒收部分併執行之。
唐勇安共同犯如附表一所示之罪，各處如附表一所示之刑。應執
行有期徒刑貳年，如易科罰金，以新臺幣壹仟元折算壹日，沒收
部分併執行之。
楊勝倫共同犯如附表一所示之罪，各處如附表一所示之刑。應執
行有期徒刑壹年陸月，如易科罰金，以新臺幣壹仟元折算壹日，
沒收部分併執行之。
劉治瀚、阮仁輝、唐勇安及楊勝倫被訴如附表二所示部分均無罪
。
    事  實
一、劉治瀚前於民國96年間，因竊盜案件，經臺灣桃園地方法院
    （下稱桃園地院）以96年度壢簡字第1539號判決判處有期徒
    刑3 月，減為有期徒刑1 月15日確定，於96年12月5 日易科
    罰金執行完畢。唐勇安前因竊盜案件，經桃園地院以97年度
    壢簡字第507 號判決判處有期徒刑4 月確定，於97年11月30
    日縮刑期滿，執行完畢。
二、詎劉治瀚、唐勇安仍不知悔改，與楊勝倫及阮仁輝共同基於
    意圖為自己不法所有之犯意聯絡，先由阮仁輝出資購買如附
    表三編號1 所示之物後，再於99年11月28日前之下旬某日至
    同年12月23日之間（起訴書誤載為100 年11月底某日起至同
    年12月31日止，業據公訴檢察官當庭更正為99年），由劉治
    瀚及阮仁輝分批以少許金箔與水銀混合成泥，塗抹於廉價金
    屬上，拋光捲成每只成本約僅新臺幣（下同）2,000 元之偽
    為黃金戒指後（以下簡稱假金戒指），繼於附表一各編號所
    示時間，由劉治瀚駕駛車牌號碼3901-E8 號自用小客車，搭
    載唐勇安、楊勝倫、阮仁輝3 人，至其等所選定如附表一各
    編號所示地點之當鋪，推由楊勝倫或唐勇安持上開假金戒指
    ，持向各當鋪業者佯稱黃金戒指而為典當，持當者並隨身佩
    帶內裝無線電接收器之黑色手提包1 個，在外等候之車內人
    員則持無線電1 台收聽持當者與當舖業者之對話，以保持警
    覺及應付突發狀況，以此方式行使詐術，致如附表一各編號
    所示被害人或現場負責人陷於錯誤，誤認楊勝倫或唐勇安典
    當之物為純金戒指，而交付如附表一編號1 至32號所示之款
    項給持當者，劉治瀚等4 人各次詐得金錢後，該次負責典當
    之楊勝倫或唐勇安分得詐騙所得1,000 元，另1 人取得約30
    0 元，餘款則由劉治瀚及阮仁輝朋分。嗣唐勇安持假金戒指
    向如附表一編號33所示之華南當鋪店員柳萬年典當時，經柳
    萬年察覺有異而報警，唐勇安因此當場為警查獲，並扣得如
    附表三編號2 、3 、5 、8 所示之物，致未得逞，復經警循
    線查獲劉治瀚、阮仁輝、楊勝倫等3 人，及訪查被害人，先
    後扣得如附表三編號1 、4 、6 、7 所示之物，而悉上情。
三、案經雲林縣警察局斗六分局報告暨臺灣雲林地方法院檢察署
    檢察官自動檢舉偵查起訴。
    理  由
壹、證據能力部分：
  一按被告以外之人（包括證人、鑑定人、告訴人、被害人及共
    同被告等）於審判外之陳述雖不符刑事訴訟法第159 條之1
    至之4 等4 條之規定，而經當事人於審判程序同意作為證據
    ，法院審酌該言詞陳述或書面陳述作成時之情況，認為適當
    者，亦得為證據；當事人、代理人或辯護人於法院調查證據
    時，知有刑事訴訟法第159 條第1 項不得為證據之情形，而
    未於言詞辯論終結前聲明異議者，視為有前項之同意，同法
    第159 條之5 定有明文。立法意旨在於傳聞證據未經當事人
    之反對詰問予以核實，原則上先予排除。惟若當事人已放棄
    反對詰問權，於審判程序中表明同意該等傳聞證據可作為證
    據；或於言詞辯論終結前未聲明異議，基於尊重當事人對傳
    聞證據之處分權，及證據資料愈豐富，愈有助於真實發見之
    理念，且強化言詞辯論主義，使訴訟程序得以順暢進行，上
    開傳聞證據亦均具有證據能力。而上開刑事訴訟法第159 條
    之5 第2 項所規定之「擬制同意」，因與同條第1 項之明示
    同意有別，實務上常見當事人等係以「無異議」或「沒有意
    見」表示之，斯時倘該證據資料之性質，已經辯護人閱卷而
    知悉，或自起訴書之記載而了解，或偵、審中經檢察官、審
    判長、受命法官告知，或被告逕為認罪答辯或有類似之作為
    、情況，即可認該相關人員於調查證據之時，知情而合於擬
    制同意之要件（最高法院96年度臺上字第4174號判決意旨參
    見）。經查，本判決下列所引用之被告以外之人於審判外之
    供述證據，公訴人及被告劉治瀚、楊勝倫、阮仁輝、唐勇安
    等4 人均表示同意作為證據（見本院卷一第88頁、卷三第22
    2 頁反面、卷四第87頁反面、第93頁至第95頁反面、第97頁
    至第101 頁），於審判期日中被告4 人亦未對證據能力有所
    爭執，且迄至言詞辯論終結前，被告4 人均未聲明異議，本
    院審酌該證據資料製作時之情況，均無違法不當及證明力明
    顯過低之瑕疵，亦認為以之作為證據應屬適當，揆諸前開規
    定，均認有證據能力。
  二末按除法律另有規定外，實施刑事訴訟程序之公務員因違背
    法定程序取得之證據，其有無證據能力之認定，應審酌人權
    保障及公共利益之均衡維護，刑事訴訟法第158 條之4 亦有
    明文。扣案如附表三各編號所示之物，係分別經警當場查獲
    或被告阮仁輝、唐勇安同意搜索，或經被告阮仁輝、被害人
    吳志聰、吳銘松及曾秋田自動交付檢警單位而扣得，有被告
    阮仁輝之搜索同意書、被告阮仁輝、唐勇安之搜索扣押筆錄
    、被害人吳志聰、吳銘松之扣押筆錄、扣押物品目錄表、被
    告阮仁輝100 年2 月23日偵訊筆錄、扣押物品清單各1 份附
    卷可稽（見雲警六偵字第1001000143號卷【下稱雲警143 號
    卷】第78頁至第82-1頁、第86頁至第88頁、第94頁至第96頁
    、第184 至第187 頁、100 年度偵字第340 號卷【下稱偵34
    0 號卷】第62頁至第64頁），均係合法取得之證物，且經本
    院依刑事訴訟法第164 條第1 項之規定踐行調查證據程序，
    自具有證據能力。
貳、有罪部分：
  一認定犯罪事實所憑之證據及理由：
    (一)上揭犯罪事實，業據被告劉治瀚、楊勝倫、阮仁輝、唐勇
      安等4 人於本院審理中坦承不諱（見本院卷四第86頁反面
      至第87頁、第116 頁），並有下列證據可資佐證：
      1.附表一編號1 部分：
        收當物品資料列印報表1 份（偵340 號卷第111 頁至
          第112 頁）。
        本院洽辦公務電話紀錄單1 紙（本院卷一第154 頁）
          。
      2.附表一編號2 部分：
        收當物品資料列印報表1 份（偵340 號卷第103 頁）
          。
        本院洽辦公務電話紀錄單1 紙（本院卷一第155 頁）
          。
        證人即益民當鋪實際負責人張齡伊（登記負責人彭昭
          森之母親）於100 年6 月28日之警詢筆錄（見本院卷
          四第27頁至第28頁）。
        當票影本1 紙（見本院卷四第31頁）。
      3.附表一編號3 部分：
        收當物品資料列印報表1 份（偵340 號卷第103 頁至
          第104 頁）。
        本院洽辦公務電話紀錄單1 紙（本院卷一第156 頁）
          。
        證人即大同當鋪負責人楊儀子於100 年6 月27日之警
          詢筆錄（見本院卷四第29頁至第30頁）。
        檢察官雖以收當物品資料列印報表為據，而將起訴書
          附表編號3 「典當品名（數量）」欄記載為「戒指1
          只」，惟證人楊儀子於警詢中已明確證稱被告唐勇安
          典當之戒指數量為「2 只」，復參諸本判決附表一各
          編號之記載，被告唐勇安或被告楊勝倫持1 只假金戒
          指詐騙之金額均在10,000元以下，僅有持2 只假金戒
          指時詐騙金額方會超過10,000元，是依本次詐騙金額
          為11,000元觀之，應以證人楊儀子於警詢所述，較為
          可採，故檢察官起訴該部分典當數量為戒指1 只，容
          有誤會，復據公訴檢察官當庭更正（見本院卷四第10
          1 頁），爰就此部分更正起訴書之記載。
      4.附表一編號4 部分：
        收當物品資料列印報表1 份（偵340 號卷第103 頁）
          。
        本院洽辦公務電話紀錄單1 紙（本院卷一第157 頁）
          。
        證人即中央當鋪負責人林淑惠於100 年6 月27日之警
          詢筆錄（見本院卷四第21頁至第22頁）。
        當票影本1 紙（見本院卷四第26頁）。
      5.附表一編號5 部分：
        收當物品資料列印報表1 份（偵340 號卷第113 頁）
          。
        本院洽辦公務電話紀錄單1 紙（本院卷四第67頁）。
        當票影本1 紙（見本院卷四第68頁）。
        檢察官以收當物品資料列印報表為據，而將起訴書附
          表編號36「收當日期」欄記載為「100 年1 月9 日登
          記」，而查明銓當鋪負責人陳桂玉陳稱該次典當日期
          為99年11月30日，並提出當票影本1 紙為證，有上開
          本院洽辦公務電話紀錄單、當票影本各1 紙附卷可參
          ，足認該次實際典當日期應為99年11月30日，復據公
          訴檢察官當庭更正（見本院卷四第112 頁反面），爰
          就此部分更正起訴書之記載。
      6.附表一編號6 部分：
        收當物品資料列印報表1 份（偵340 號卷第112 頁）
          。
        本院洽辦公務電話紀錄單1 紙（本院卷一第164 頁）
          。
        當票影本1 紙（見本院卷四第35頁）。
        檢察官雖以收當物品資料列印報表為據，而將起訴書
          附表編號25「收當日期」欄記載為「99年12月18日」
          ，惟金元當鋪負責人段景富陳稱該次典當日期為99年
          11月30日，並提出當票影本1 紙為證，有上開本院洽
          辦公務電話紀錄單、當票影本各1 紙附卷可參，而查
          當票係於典當時當場記載，存在誤寫之機率甚低，應
          較為可採，故檢察官起訴該部分詐騙日期為99年12月
          18日，容有誤會，復據公訴檢察官當庭更正（見本院
          卷四第101 頁），爰就此部分更正起訴書之記載。
      7.附表一編號7 部分：
        收當物品資料列印報表1 份（偵340 號卷第105 頁）
          。
        本院洽辦公務電話紀錄單1 紙（見本院卷一第161 頁
          ）。
        檢察官雖以收當物品資料列印報表為據，而將起訴書
          附表編號13「收當日期」欄記載為「99年12月14日」
          ，惟被害人即瑞龍當鋪負責人譚漢周陳稱該次典當日
          期為99年12月3 日，有上開本院洽辦公務電話紀錄單
          1 紙附卷可參，而查被害人譚漢周係依據當鋪內資料
          陳述，而當鋪資料又係於典當時當場記載，存在誤寫
          之機率甚低，應較為可採，故檢察官起訴該部分詐騙
          日期為99年12月14日，容有誤會，復據公訴檢察官當
          庭更正（見本院卷四第88頁），爰就此部分更正起訴
          書之記載。
      8.附表一編號8 部分：
        收當物品資料列印報表1 份（偵340 號卷第112 頁）
          。
        證人即立昌當鋪店員彭舒惠於100 年8 月4 日之警詢
          筆錄（見本院卷四第56頁至第57頁）。
        當票影本1 紙（見本院卷三第39頁）。
        檢察官雖以收當物品資料列印報表為據，而將起訴書
          附表編號26「收當日期」欄記載為「99年12月20日」
          ，惟證人彭舒惠於警詢中證稱該次典當日期為99年12
          月3 日，並提出當票1 紙為證，有上開警詢筆錄1 份
          及當票影本1 紙附卷可參，而查當票係於典當時當場
          記載，存在誤寫之機率甚低，較為可採，故檢察官起
          訴該部分詐騙日期為99年12月20日，容有誤會，爰就
          此部分更正起訴書之記載。
      9.附表一編號9 部分：
        收當物品資料列印報表1 份（偵340 號卷第104 頁）
          。
        本院洽辦公務電話紀錄單1 紙（本院卷一第159 頁）
          。
        證人即萬國當鋪負責人王正驛於100 年6 月25日之警
          詢筆錄（見本院卷四第48頁至第50頁）。
      10.附表一編號10部分：
        收當物品資料列印報表1 份（偵340 號卷第105 頁）
          。
        證人即長鴻當鋪負責人王博進於100 年1 月15日之警
          詢筆錄（雲警143 號卷第133 頁至第135 頁）。
        當票影本1 紙（雲警143 號卷第137 頁）。
      11.附表一編號11部分：
        高雄市三青當鋪收當物品報表1 紙（雲警143 號卷第
          141 頁）。
        證人即三青當鋪負責人梁鳳英於100 年1 月15日、同
          年7 月14日之警詢筆錄（雲警143 號卷第138 至140
          頁、本院卷三第230 頁至第231 頁）。
        證人梁鳳英指認被告唐勇安之指認照片1 張（雲警14
          3 號卷第142 頁）。
      12.附表一編號12部分：
        證人即六六當鋪負責人王大格於100 年1 月15日之警
          詢筆錄（雲警143 號卷第144 頁至第146 頁）。
        證人王大格指認被告唐勇安之指認照片1 張（雲警14
          3 號卷第147 頁）。
        收當物品資料列印報表雖記載收當日期為99年12月28
          日，典當金額為18,000元，惟證人王大格於警詢中證
          稱該次典當日期為99年12月9 日，典當金額為12,000
          元，有上開警詢筆錄1 份附卷可參，復參諸本判決附
          表一各編號之記載，被告唐勇安持2 只假金戒指時詐
          騙金額均在10,000元至15,000元間，故本次詐騙金額
          應以證人王大格於警詢所述之12,000元，較為可採，
          公訴檢察官亦當庭表示以筆錄記載為準（見本院卷四
          第88頁），附此敘明。
      13.附表一編號13部分：
        收當物品資料列印報表1 份（偵340 號卷第104 頁）
          。
        本院洽辦公務電話紀錄單1 紙（本院卷一第160 頁）
          。
        證人即永豐押當鋪負責人曾義昌於100 年6 月29日之
          警詢筆錄（見本院卷四第46頁正反面）。
      14.附表一編號14部分：
        收當物品資料列印報表1 份（偵340 號卷第109 頁）
          。
        本院洽辦公務電話紀錄單1 紙（本院卷三第7 頁）。
        證人即合利當鋪負責人任峻賢於100 年6 月27日之警
          詢筆錄（見本院卷四第44頁正反面）。
      15.附表一編號15部分：
        收當物品資料列印報表1 份（偵340 號卷第107 頁）
          。
        證人即永大當鋪實際負責人廖俊成於100 年1 月15日
          之警詢筆錄（見雲警143 號卷第155 頁至第157 頁）
          。
        當票存根影本1 紙（見雲警143 號卷第154 頁）。
        收當物品資料列印報表雖記載收當日期為99年12月14
          日，惟證人廖俊成於警詢中證稱該次典當日期為99年
          12月11日，並提出當票存根影本1 紙為證，有上開警
          詢筆錄、當票存根影本1 紙附卷可參，而查當票係於
          典當時當場記載，存在誤寫之機率甚低，應較為可採
          ，公訴檢察官復當庭表示以筆錄、當票記載為準（見
          本院卷四第88頁），附此敘明。
      16.附表一編號16部分：
        收當物品資料列印報表1 份（偵340 號卷第106 頁至
          第107 頁）。
        本院洽辦公務電話紀錄單1 紙（本院卷一第167 頁）
          。
        檢察官雖以收當物品資料列印報表為據，而將起訴書
          附表編號35「收當日期」欄記載為「99年12月29日」
          ，惟被害人即順發當鋪負責人張瓊文陳稱該次典當日
          期為99年12月14日，有上開本院洽辦公務電話紀錄單
          1 紙附卷可參，而查被害人張瓊文係依據當鋪內資料
          陳述，而當鋪資料又係於典當時當場記載，存在誤寫
          之機率甚低，應較為可採，故檢察官起訴該部分詐騙
          日期為99年12月14日，容有誤會，復據公訴檢察官當
          庭更正（見本院卷四第88頁），爰就此部分更正起訴
          書之記載。
      17.附表一編號17部分：
        收當物品資料列印報表1 份（偵340 號卷第109 頁至
          第110 頁）。
        證人即中日當鋪負責人陳明忠於100 年8 月4 日之警
          詢筆錄（見本院卷四第52頁至第53頁）。
        檢察官雖以收當物品資料列印報表為據，而將起訴書
          附表編號14「典當品名（數量）」欄記載為「金飾1
          項」，惟證人陳明忠於警詢中已明確證稱被告唐勇安
          典當之物品為「戒指2 只」，復參諸本判決附表一各
          編號之記載，被告4 人均係推由唐勇安或楊勝倫以偽
          金戒指詐騙，且其持1 只假金戒指詐騙之金額均在10
          ,000元以下，僅有持2 只假金戒指時詐騙金額方會超
          過10,000元，是依本次詐騙金額為10,000元觀之，應
          以證人陳明忠於警詢所述，較為可採，是檢察官起訴
          該部分典當物品及數量為金飾1 項，容有誤會，復據
          公訴檢察官當庭更正（見本院卷四第101 頁），爰就
          此部分更正起訴書之記載。
      18.附表一編號18部分：
        收當物品資料列印報表1 份（偵340 號卷第106 頁）
          。
        本院洽辦公務電話紀錄單1 紙（見本院卷一第163 頁
          ）。
        證人即中華當鋪負責人陳正仁於100 年6 月27日之警
          詢筆錄（見本院卷四第45頁正反面）。
      19.附表一編號19部分：
        收當物品資料列印報表1 份（偵340 號卷第107 頁）
          。
        證人即大安當鋪負責人吳志聰於99年12月29日之警詢
          筆錄（見99年度偵字第6298號卷【下稱偵6298號卷】
          第100 頁至第103 頁）。
        證人吳志聰之桃園縣政府警察局平鎮分局指認犯罪嫌
          疑人紀錄表1 紙（見偵6298號卷第104 頁、雲警143
          號卷第85頁）。
        證人吳志聰扣押筆錄、扣押物品目錄表各1 份（見偵
          6298號卷第105 頁至第107 頁、雲警143 號卷第86頁
          至第88頁）。
        當票影本1 紙（見雲警143 號卷第74頁）。
        扣案如附表三編號6 所示之假金戒指2 只。
        收當物品資料列印報表雖記載收當日期為99年12月23
          日，惟證人吳志聰於警詢中證稱該次典當日期為99年
          12月16日，並提出當票影本1 紙為證，有上開警詢筆
          錄、當票影本1 紙附卷可參，而查當票係典當時當場
          記載，存在誤寫之機率甚低，應較為可採，公訴檢察
          官復當庭表示以筆錄、當票記載為準（見本院卷四第
          88頁），附此敘明。
      20.附表一編號20部分：
        收當物品資料列印報表1 份（偵340 號卷第105 頁）
          。
        證人即茂源當鋪負責人曾瑞琳於100 年1 月4 日之警
          詢筆錄（見雲警143 號卷第115 頁至第116 頁）。
        當票影本1 紙（見雲警143 號卷第69頁）。
      附表一編號21部分：
        證人即華南當鋪負責人吳銘松於99年12月17日之警詢
          筆錄（見偵6298號卷第109 頁至第112 頁、雲警143
          號卷第90頁至第93頁）。
        證人吳銘松之桃園縣政府警察局平鎮分局指認犯罪嫌
          疑人紀錄表1 紙（見偵6298號卷第117 頁、雲警143
          號卷第98頁）。
        證人吳銘松扣押筆錄、扣押物品目錄表各1 份（見偵
          6298號卷第113 頁至第115 頁、雲警143 號卷第94頁
          至第96頁）。
        當票影本1 紙（見雲警143 號卷第99頁）。
        扣案如附表三編號7 所示之假金戒指2 只。
      附表一編號22部分：
        證人即駿成當鋪店長黃勝宜於100 年1 月6 日之警詢
          筆錄（見雲警143 號卷第125 頁至第127 頁）。
        當票影本1 紙（見雲警143 號卷第72頁）。
      附表一編號23部分：
        證人即正和當鋪負責人張全才於100 年1 月6 日之警
          詢筆錄（見雲警143 號卷第129 頁至第131 頁）。
        當票影本1 紙（見雲警143 號卷第72頁）。
      附表一編號24部分：
        證人即中立當鋪負責人吳孟宗於100 年1 月11日之警
          詢筆錄（見雲警143 號卷第149 頁至第151 頁）。
        當票影本1 紙（見雲警143 號卷第152 頁）。
      附表一編號25部分：
        證人即員大當鋪（改名為京鑽當鋪）負責人詹耀中於
          100 年1 月6 日之警詢筆錄（見雲警143 號卷第103
          頁至第105 頁）。
        當票影本1 紙（見雲警143 號卷第73頁）。
        起訴書附表編號20「典當日期」欄誤載為「99年12月
          17日」，業據公訴檢察官當庭更正（見本院卷四第87
          頁正反面），爰就此部分更正起訴書之記載。
      附表一編號26部分：
        證人即員林當鋪負責人陳進成於100 年1 月6 日之警
          詢筆錄（見雲警143 號卷第121 頁至第123 頁）。
        當票影本1 紙（見雲警143 號卷第76頁）。
      附表一編號27部分：
        收當物品資料列印報表1 份（偵340 號卷第112 頁）
          。
        證人即日盛當鋪店員張坤輝於100 年1 月5 日之警詢
          筆錄（見雲警143 號卷第117 頁至第118 頁）。
        證人張坤輝指認被告楊勝倫之照片指認卡1 紙（雲警
          143 號卷第119 頁）。
        當票影本1 紙（見雲警143 號卷第70頁）。
      附表一編號28部分：
        收當物品資料列印報表1 份（偵340 號卷第106 頁）
          。
        證人即亞太當鋪負責人張永和於100 年1 月6 日之警
          詢筆錄（見雲警143 號卷第100 頁至第102 頁）。
        當票影本1 紙（見雲警143 號卷第71頁）。
        證人張永和於警詢中雖稱與被告唐永安約定之典當金
          額為10,000元，惟上開當票影本記載之貸款金額為13
          ,000元，復參諸證人張永和與被告劉治瀚、阮仁輝之
          和解金額為10,100元，有本院調解筆錄1 份可佐（見
          本院100 年附民字第60號卷），足認收當物品資料列
          印報表記載被告唐永安係典當戒指2 只，當價各為6,
          000 、7,000 元，較為可採，附此敘明。
      附表一編號29部分：證人即白金當鋪負責人林建文於10
        0 年1 月5 日之警詢筆錄（見雲警143 號卷第107 頁至
        第108 頁）。
      附表一編號30部分：
        收當物品資料列印報表1 份（偵340 號卷第108 頁）
          。
        證人即大昌當鋪負責人何其谷於100 年1 月5 日之警
          詢筆錄（見雲警143 號卷第110 頁至第111 頁）。
        證人何其谷指認被告唐勇安之指認照片1 張（見雲警
          143 號卷第109 頁）。
        檢察官雖以收當物品資料列印報表為據，而將起訴書
          附表編號30「典當品名（數量）」及「當價」欄分別
          記載為「戒指1 只」、「6,500 元」，惟證人何其谷
          於警詢中已明確證稱被告唐勇安典當之物品為「戒指
          2 只」，當價共計「13,000元」，復參諸證人何其谷
          與被告劉治瀚、阮仁輝之和解金額為10,100元（和解
          筆錄誤載為「壹萬零壹仟元」），有本院調解筆錄1
          份可佐（見本院100 年附民字第51號卷），故應以證
          人之陳述及當票影本所載，較為可採，檢察官起訴該
          部分典當數量、當價為戒指1 只、6,500 元，容有誤
          會，復據公訴檢察官當庭更正（見本院卷四第88頁）
          ，爰就此部分更正起訴書之記載。
      附表一編號31部分：
        證人即三立當鋪負責人游讚宗於100 年1 月4 日之警
          詢筆錄（見雲警143 號卷第112 頁至第113 頁）。
        當票影本、存根聯影本各1 紙（見雲警143 號卷第69
          頁、第111-1 頁）。
      附表一編號32部分：
        收當物品資料列印報表1 份（偵340 號卷第108 頁）
          。
        證人即台源當鋪負責人曾秋田於99年12月24日之警詢
          筆錄（見雲警143 號卷第179 頁至第181 頁）。
        當票影本1 紙（見雲警143 號卷第70頁）。
        扣案如附表三編號8 所示之假金戒指2 只。
        上開當票影本及收當物品資料列印報表記載之押當金
          額雖為13,000元，惟證人曾秋田於警詢中稱與被告唐
          永安約定之典當金額為11,700元，被告唐永安亦於警
          詢中供稱：伊至台源當鋪典當金額為13,000元，但扣
          除利息後實拿到11,700元等語（見雲警143 號卷第16
          9 頁），足認被告4 人該次實際取得之詐騙金額為11
          ,700元，附此敘明。
      附表一編號33部分：
        證人即華南當鋪店員柳萬年於99年12月24日之警詢筆
          錄（見雲警143 號卷第176 頁至第178 頁）。
        扣案如附表三編號5 所示之假金戒指2 只。
      扣案如附表三編號1、2 及4 所示之物在卷可佐。
    (二)綜上所述，堪信被告劉治瀚、阮仁輝、唐勇安及楊勝倫等
      4 人之自白均與事實相符，足資採認，本件事證明確，應
      依法論科。
  二論罪科刑：
    (一)核被告4 人所為如附表一編號1 至32所示犯行，均係犯刑
      法第339 條第1 項之詐欺取財罪；如附表一編號33所示犯
      行，係犯同法第339 條第3 項、第1 項之詐欺取財未遂罪
      。被告4 人就附表一各編號所示之犯行間，均有犯意聯絡
      ，行為分擔，應論以共同正犯。被告4 人所犯上開32次詐
      欺取財罪及1 次詐欺取財未遂罪間，犯意各別，行為互異
      ，所侵害之被害人財產法益亦不相同，應予分論併罰。被
      告劉治瀚、唐勇安分別有如事實欄所載之犯罪科刑執行情
      形，有臺灣高等法院被告前案紀錄表各1 份在卷足憑，其
      等前受有期徒刑之刑執行完畢後，5 年內故意再犯本件有
      期徒刑以上之罪，均為累犯，應依刑法第47條第1 項之規
      定，加重其刑。被告4 人就附表一編號33所示之犯行，業
      已著手向被害人闕世傑雇用之店員柳萬年實施詐術，惟因
      柳萬年察覺有異，報警處理，而未得逞，犯罪尚屬未遂，
      爰依刑法第25條第2 項之規定，就被告4 人此一犯行均減
      輕其刑，並就被告劉治瀚、唐勇安部分，依法先加後減之
      。
    (二)按刑法第62條前段所規定之自首，係以對於未發覺之犯罪
      自首而受裁判為要件，故犯罪行為人應於有偵查犯罪職權
      之公務員未發覺犯罪事實或犯罪人之前自首為犯罪，且接
      受裁判，兩項要件兼備，始得依刑法第62條前段自首之規
      定減輕其刑（最高法院76年度臺上字第2039號、86年度臺
      上字第1951號判決要旨參照）。查被告唐勇安於99年12月
      24日為警查獲時，雖曾於翌（25）日製作警詢筆錄時供承
      ：其與被告劉治瀚、阮仁輝及楊勝倫另有至台源當鋪及臺
      灣各縣市其他當鋪詐騙30餘次等語，並提出自述資料1份
      （見本院卷第169 頁至第170 頁、第193 頁），然被告唐
      勇安嗣經本院合法傳喚均未到庭，且拘提未獲，經本院發
      佈通緝歸案後予以限制住居，並當庭告知下次開庭日期及
      交付開庭通知單，惟被告唐勇安屆期又未到庭且經拘提未
      獲，嗣本院查得被告唐勇安因另案為臺灣高雄地方法院羈
      押於法務部矯正署高雄看守所，本院始未再發布通緝而依
      法借提被告唐勇安到庭進行審理，足認被告唐勇安並無接
      受裁判之意思，核與自首之要件不合，附此敘明。
    (三)爰審酌被告4 人均正值青壯之年，不圖進取，竟均為貪圖
      自己一時私利，由被告阮仁輝出資提供購買如附表三編號
      1 所示之機具後，與被告劉治瀚合作分批製造假金戒指，
      再夥同被告唐勇安、楊勝倫等人，持向如附表一各編號所
      示之當鋪業者行騙，侵害被害人及該等當鋪收當人之法益
      ，並嚴重危害社會信賴關係及經濟交易秩序，惡性非輕，
      然念諸其等於犯罪後均坦承犯行，態度良好，並參酌被告
      劉治瀚、阮仁輝為首謀，負責出資及製造假金戒指，而歷
      次詐騙所得除每次分與被告唐勇安、楊勝倫各300 元及1,
      000 元外（視被告唐勇安及楊勝倫何者出面典當而異其金
      額），餘款均由其2 人分得，至被告唐勇安、楊勝倫僅係
      負責持向當鋪業者行騙之人，是以被告4 人角色輕重有別
      ，又本件被告4 人使用之犯罪手段尚屬平和，且每只假金
      戒指實際獲利在數千元之間，尚屬非鉅，再被告劉治瀚前
      因使用相同手法詐欺取財，經臺灣高等法院於99年8 月31
      日判處有期徒刑1 年6 月確定，竟於短期內再犯，本不宜
      過度輕縱，惟其於本院審理期間，已由劉治瀚之輔佐人劉
      麗玉實際出資與部分被害人達成和解，並支付將近20萬元
      之賠償金額，足認被告劉治瀚確有盡力彌補其犯下之過錯
      ，復考量被告4 人之智識程度、經濟能力及家庭狀況等一
      切情狀（見本院卷四第110 頁、第116 頁至第122 頁，認
      公訴人就被告4 人各次犯行均求處有期徒刑8 月，應執行
      有期徒刑3 年，尚屬過重，爰就被告4 人分別量處如附表
      一各編號所示之刑，並分別定其應執行之刑及諭知易科罰
      金之折算標準。
    (四)沒收部分：
      1.按共同正犯因相互間利用他人之行為，以遂行其犯意之
        實現，本於責任共同之原則，有關沒收部分，對於共犯
        間供犯罪所用之物，自均應為沒收之諭知（最高法院91
        年度臺上字第5583號判決意旨參照）。
      2.扣案如附表三編號1 、2 所示之物，均係被告劉治瀚、
        阮仁輝所共有，分別供其等製作假金戒指及典當偽金戒
        指時接應之用，業據被告4 人供承在卷（見本院卷四第
        101 頁反面至第103 頁），係供犯罪所用之物，均應依
        刑法第38條第1 項第2 款之規定予以沒收。
      3.扣案如附表三編號3 所示之物，係被告劉治瀚、阮仁輝
        購買後，提供被告楊勝倫日常生活與其餘被告聯繫使用
        ，亦據被告4 人供承在卷（見本院卷四第103 頁反面至
        第104 頁反面），與本件犯罪事實並非直接相關，且非
        違禁物，爰不宣告沒收。
      4.扣案如附表三編號4 所示之物，均係由被告劉治瀚、阮
        仁輝所有，業據被告4 人陳明在卷（見本院卷四第105
        頁正反面）。查此部分扣案之假金戒指成品及半成品，
        與被告4 人用以詐騙如附表一各編號所示之人所用之假
        金戒指相同，足認係被告劉治瀚、阮仁輝偽造之後，預
        備供為詐欺取財犯行所用之物。再參諸被告劉治瀚、阮
        仁輝供承：假金戒指是分批製作，最後1 次製作時間是
        12月23號左右等語（見本院卷第119 頁），而被告唐勇
        安係於99年12月24日為警查獲等情，佐以最高法院99年
        度臺上字第2718號、第3193號判決認查獲之剩餘毒品應
        在最後1 次販賣毒品罪宣告沒收銷毀之相同意旨，爰在
        被告4 人所犯最後1 次即如附表一編號33所示之犯行項
        下，均依刑法第38條第1 項第2 款之規定宣告沒收。
      5.扣案如附表三編號5 所示之物，係被告唐永安詐騙如附
        表一編號33所示被害人闕世傑所用之物（現場負責人為
        柳萬年），且屬共犯即被告阮仁輝、劉治瀚所有，業據
        被告阮仁輝、劉治瀚供述明確（見本院卷四第105 頁）
        ，應依刑法第38條第1 項第2 款之規定，予以沒收。
      6.扣案如附表三編號6 至8 所示之物，係由被害人吳志聰
        、吳銘松及曾秋田持有中，提出作為證據之用，依當鋪
        業法之規定，於滿當期限，所有權即移轉於當鋪業者，
        又非屬違禁物，故均不予諭知沒收，併此敘明。
、無罪部分：
  一公訴意旨另略以：被告劉治瀚、唐勇安、楊勝倫及阮仁輝得
    知國內當鋪業者並無足夠之黃金鑑定儀器及充足之鑑定知識
    ，對於鍍金之鑑定能力不足，乃共同基於意圖為自己不法所
    有之犯意聯絡，自99年11月30日至99年12月31日止（起訴書
    誤載為100 年11月底某日起至同年12月31日止，業據公訴檢
    察官當庭更正），先由被告劉治瀚、阮仁輝以少許金箔與水
    銀混合成泥，塗抹於廉價金屬上，拋光捲成戒指後，旋由被
    告劉治瀚駕駛車牌號碼3901-E8 號自用小客車，搭載被告唐
    勇安、楊勝倫、阮仁輝等人持上開偽造之金飾，至被告劉治
    瀚所選定如附表二各編號所示之當鋪業者，推由被告唐勇安
    持向各當鋪業者佯稱係真金飾而欲典當，致如附表二各編號
    所示當鋪業者信以為真而予以典當，換得如附表二編號1至3
    號所示之典當現金朋分花用。因認被告劉治瀚、阮仁輝、唐
    勇安及楊勝倫涉犯刑法第339 條第1 項之詐欺取財犯行。
  二按犯罪事實應依證據認定之，無證據不得認定犯罪事實；不
    能證明被告犯罪者，應諭知無罪之判決，刑事訴訟法第154
    條第2 項、第301 條第1 項分別定有明文。又事實之認定，
    應憑證據，如未能發現相當證據，或證據不足以證明，自不
    能以推測或擬制之方法，以為裁判基礎（最高法院40年臺上
    字第86號判例參照）。而認定犯罪事實所憑之證據，雖不以
    直接證據為限，間接證據亦包括在內，然而無論直接證據或
    間接證據，其為訴訟上之證明，須於通常一般之人均不致有
    所懷疑，而得確信其為真實之程度者，始得據為有罪之認定
    ，倘其證明尚未達到此一程度，而有合理之懷疑存在，而無
    從使事實審法院得有罪之確信時，即應由法院為諭知被告無
    罪之判決（最高法院76年臺上字第4986號判例參照）。又被
    告並無自證無罪之義務，此乃無罪推定之原則，刑事訴訟法
    第161 條第1 項規定：檢察官就被告犯罪事實，應負舉證責
    任，並指出證明之方法。故檢察官對於起訴之犯罪事實，應
    負提出證據及說服之實質舉證責任。倘其所提出之證據，不
    足為被告有罪之積極證明，或其指出證明之方法，無從說服
    法院以形成被告有罪之心證，基於無罪推定之原則，自應為
    被告無罪判決之諭知（最高法院92年臺上字第128 號判例參
    照）。再按刑事訴訟法第156 條第2 項規定：被告或共犯之
    自白，不得作為有罪判決之唯一證據，仍應調查其他必要之
    證據，以察其是否與事實相符。立法旨意乃在防範被告或共
    犯自白之虛擬致與真實不符，故對自白在證據上之價值加以
    限制，明定須藉補強證據以擔保其真實性。所謂補強證據，
    係指除該自白本身之外，其他足以證明該自白之犯罪事實確
    具有相當程度真實性之證據而言，雖所補強者，非以事實之
    全部為必要，但亦須因補強證據之質量，與自白之相互利用
    ，足使犯罪事實獲得確信者，始足當之。共犯之自白，性質
    上仍屬被告之自白，縱先後所述內容一致，或經轉換為證人
    而具結陳述，仍屬不利己之陳述範疇，究非自白以外之其他
    必要證據，自不足作為證明其所自白犯罪事實之補強證據（
    最高法院96年度臺上字第5251號、96年度臺上字第1041號判
    決、74年臺覆字第10號判例意旨可資參照）。
  三公訴意旨認被告4 人涉犯上開罪嫌，無非係以收當物品資料
    列印報表1 份、如附表三所示之扣案物及被告4 人坦白承認
    涉犯上揭犯罪事實之自白，為其主要論據。
  四惟查：
    (一)被告4 人雖就此部分之犯行均坦承不諱，然查其等被訴之
      詐欺犯行多達30餘件，且遍布全臺，是以被告4 人是否能
      夠清楚記憶詐騙之時間、地點，已非無疑，揆諸前開判決
      、判例意旨，自應藉由補強證據以擔保被告4 人自白之真
      實性。
    (二)就附表二編號1 、3 所示部分：證人即公正當鋪負責人鄭
      竹清、證人即台新當鋪實際負責人張貴桐（登記負責人林
      彥廷之夫）分別於警詢筆錄中明確表示：被告唐勇安並未
      在附表編號1 、3 所示之時間、地點持假金戒指至其等經
      營之當鋪典當等語，有證人鄭竹清、張貴桐之警詢筆錄在
      卷可考（見本院卷四第32頁至第33頁、第40頁至第41頁）
      ，是以被告4 人是否確實涉犯此部分之犯行，即有合理之
      懷疑存在。
    (三)就附表二編號2 所示部分：
      1.證人即三青當鋪負責人梁鳳英於100 年1 月15日之警詢
        筆錄中，僅提及被告唐勇安有於附表一編號11所示之時
        間、地點持假金戒指2 只至三青當鋪典當，並詐騙12,0
        00元得手，然並未提及被告唐勇安有另於附表二編號2
        所示之時間、地點再持假金戒指詐騙之情事（見雲警14
        3 號卷第138 頁至第139 頁）。嗣於100 年7 月14日之
        警詢筆錄中，證人梁鳳英復明確證述：被告唐勇安只有
        去三青當鋪典當1 次，就是附表一編號11所載這次，收
        當物品資料列印報表中記載如附表二編號2 所示部分應
        該是警察機關輸入資料錯誤等語（見本院卷三第231 頁
        ）。以此觀之，收當物品資料中記載如附表二編號2 所
        示部分，實屬誤載而不存在該犯罪事實，堪以認定。
      2.公訴檢察官雖當庭表示附表二編號2 部分是誤寫誤載，
        附表一編號11及附表二編號2 更正為1 次犯罪行為等語
        （見本院卷三第83頁正反面、卷四第87頁）。然查檢察
        官將附表一編號11及附表二編號2 分別列在起訴書附表
        編號8 及編號16，且就「典當品名（數量）」欄分別記
        載為2 只、1 只，就「收當日期」分別記載為99年12月
        9 日、99年12月16日，在起訴書「證據並所犯法條」之
        二中復主張被告4 人所為多次詐欺取財犯行應予分論併
        罰，是以起訴書已明確認定附表一編號11及附表二編號
        2 為2 次個別獨立之犯行（起訴書既認定為不同犯罪事
        實，即無重複起訴之問題，本院自得予以實體審理，附
        此敘明）。又起訴事實於起訴書提出於法院時即產生訴
        訟繫屬及訴訟關係，除非經撤回起訴，否則法院對起訴
        之犯罪事實有審判之權利義務，是以附表二編號2 部分
        既已經檢察官起訴，即無從以口頭更正之方式消滅繫屬
        關係，自應由本院就此部分為無罪之諭知，附此敘明。
  五綜上所述，本件就附表二編號1 、3 部分尚有合理之懷疑存
    在，就附表二編號2 部分則無此犯罪事實存在，揆諸前揭說
    明，依法自應就附表二部分為被告4 人無罪之判決。
據上論斷，應依刑事訴訟法第299 條第1 項前段、第301 條第1
項、刑法第28條、第339 條第1 項、第3 項、第47條第1 項、第
25條第2 項、第41條第1 項前段、第8 項、第51條第5 款、第38
條第1 項第2 款、刑法施行法第1 條之1 第1 項、第2 項前段，
判決如主文。
本案經檢察官江柏青到庭執行職務。
中    華    民    國   100    年    8     月    25    日
                  刑事第五庭    審判長法  官  吳基華
                                      法  官  張文俊
                                      法  官  段奇琬
以上正本證明與原本無異。
如不服本判決應於收受判決後10日內向本院提出上訴書狀，並應
敘述具體理由；其未敘述上訴理由者，應於上訴期間屆滿後20日
內向本院補提理由書（均須按他造當事人之人數附繕本）。「切
勿逕送上級法院」。
告訴人或被害人對於本判決如有不服，而請求檢察官上訴者，其
上訴期間之計算以檢察官收受判決正本之日期為準。
                                      書記官  高培馨
中    華    民    國   100    年    8     月    25    日
附錄本件論罪科刑法條全文：
  華民國刑法第339條
（普通詐欺罪）
意圖為自己或第三人不法之所有，以詐術使人將本人或第三人之
物交付者，處5 年以下有期徒刑、拘役或科或併科1 千元以下罰
金。
以前項方法得財產上不法之利益或使第三人得之者，亦同。
前二項之未遂犯罰之。
附表一：
┌─┬────┬───┬────┬────┬────┬─────┬───┬──┐
│編│行為人  │持當人│供詐騙所│詐騙金額│詐騙時間│詐騙地點（│被害人│備註│
│號│        │      │用之物及│（新臺幣│        │當鋪名稱）│（當鋪│    │
│  │        │      │數量    │【下同】│        │          │負責人│    │
│  │        │      │        │）      │        │          │）    │    │
├─┼────┼───┼────┼────┼────┼─────┼───┼──┤
│1 │劉治瀚  │楊勝倫│假金戒指│10,000元│99年11月│新竹縣新豐│孟慶義│即起│
│  │阮仁輝  │      │2 只    │        │28日    │鄉山崎村8 │      │訴書│
│  │唐勇安  │      │        │        │        │鄰建興路1 │      │附表│
│  │楊勝倫  │      │        │        │        │段146-13號│      │編號│
│  │        │      │        │        │        │（永寧當鋪│      │1   │
│  │        │      │        │        │        │）        │      │    │
│  ├────┴───┴────┴────┴────┴─────┴───┴──┤
│  │判決主文：                                                              │
│  │劉治瀚共同犯詐欺取財罪，累犯，處有期徒刑陸月，如易科罰金，以新臺幣壹仟元│
│  │折算壹日。扣案如附表三編號一、二所示之物沒收。                          │
│  │阮仁輝共同犯詐欺取財罪，處有期徒刑伍月，如易科罰金，以新臺幣壹仟元折算壹│
│  │日。扣案如附表三編號一、二所示之物沒收。                                │
│  │唐勇安共同犯詐欺取財罪，累犯，處有期徒刑肆月，如易科罰金，以新臺幣壹仟元│
│  │折算壹日。扣案如附表三編號一、二所示之物沒收。                          │
│  │楊勝倫共同犯詐欺取財罪，處有期徒刑月，如易科罰金，以新臺幣壹仟元折算壹│
│  │日。扣案如附表三編號一、二所示之物沒收。                                │
├─┼────┬───┬────┬────┬────┬─────┬───┬──┤
│編│行為人  │持當人│供詐騙所│詐騙金額│詐騙時間│詐騙地點（│被害人│備註│
│號│        │      │用之物及│        │        │當鋪名稱）│（當鋪│    │
│  │        │      │數量    │        │        │          │負責人│    │
│  │        │      │        │        │        │          │）    │    │
├─┼────┼───┼────┼────┼────┼─────┼───┼──┤
│2 │劉治瀚  │唐勇安│假金戒指│12,000元│99年11月│花蓮縣花蓮│張齡伊│即起│
│  │阮仁輝  │      │2只     │        │29日    │市主信里仁│（登記│訴書│
│  │唐勇安  │      │        │        │        │愛街88號（│負責人│附表│
│  │楊勝倫  │      │        │        │        │益民當鋪）│為彭昭│編號│
│  │        │      │        │        │        │          │森）  │2   │
│  ├────┴───┴────┴────┴────┴─────┴───┴──┤
│  │判決主文：                                                              │
│  │劉治瀚共同犯詐欺取財罪，累犯，處有期徒刑陸月，如易科罰金，以新臺幣壹仟元│
│  │折算壹日。扣案如附表三編號一、二所示之物沒收。                          │
│  │阮仁輝共同犯詐欺取財罪，處有期徒刑伍月，如易科罰金，以新臺幣壹仟元折算壹│
│  │日。扣案如附表三編號一、二所示之物沒收。                                │
│  │唐勇安共同犯詐欺取財罪，累犯，處有期徒刑肆月，如易科罰金，以新臺幣壹仟元│
│  │折算壹日。扣案如附表三編號一、二所示之物沒收。                          │
│  │楊勝倫共同犯詐欺取財罪，處有期徒刑月，如易科罰金，以新臺幣壹仟元折算壹│
│  │日。扣案如附表三編號一、二所示之物沒收。                                │
├─┼────┬───┬────┬────┬────┬─────┬───┬──┤
│編│行為人  │持當人│供詐騙所│詐騙金額│詐騙時間│詐騙地點（│被害人│備註│
│號│        │      │用之物及│        │        │當鋪名稱）│（當鋪│    │
│  │        │      │數量    │        │        │          │負責人│    │
│  │        │      │        │        │        │          │）    │    │
├─┼────┼───┼────┼────┼────┼─────┼───┼──┤
│3 │劉治瀚  │唐勇安│假金戒指│11,000元│99年11月│花蓮縣花蓮│楊儀子│即起│
│  │阮仁輝  │      │2 只    │        │29日    │市主商里光│      │訴書│
│  │唐勇安  │      │        │        │        │復街62號（│      │附表│
│  │楊勝倫  │      │        │        │        │大同當鋪）│      │編號│
│  │        │      │        │        │        │          │      │3   │
│  ├────┴───┴────┴────┴────┴─────┴───┴──┤
│  │主文：                                                                  │
│  │劉治瀚共同犯詐欺取財罪，累犯，處有期徒刑陸月，如易科罰金，以新臺幣壹仟元│
│  │折算壹日。扣案如附表三編號一、二所示之物沒收。                          │
│  │阮仁輝共同犯詐欺取財罪，處有期徒刑伍月，如易科罰金，以新臺幣壹仟元折算壹│
│  │日。扣案如附表三編號一、二所示之物沒收。                                │
│  │唐勇安共同犯詐欺取財罪，累犯，處有期徒刑肆月，如易科罰金，以新臺幣壹仟元│
│  │折算壹日。扣案如附表三編號一、二所示之物沒收。                          │
│  │楊勝倫共同犯詐欺取財罪，處有期徒刑月，如易科罰金，以新臺幣壹仟元折算壹│
│  │日。扣案如附表三編號一、二所示之物沒收。                                │
├─┼────┬───┬────┬────┬────┬─────┬───┬──┤
│編│行為人  │持當人│供詐騙所│詐騙金額│詐騙時間│詐騙地點（│被害人│備註│
│號│        │      │用之物及│        │        │當鋪名稱）│（當鋪│    │
│  │        │      │數量    │        │        │          │負責人│    │
│  │        │      │        │        │        │          │）    │    │
├─┼────┼───┼────┼────┼────┼─────┼───┼──┤
│4 │劉治瀚  │唐勇安│假金戒指│12,000元│99年11月│花蓮縣花蓮│林淑惠│即起│
│  │阮仁輝  │      │2 只    │        │30日    │市國裕里49│      │訴書│
│  │唐勇安  │      │        │        │        │鄰中山路67│      │附表│
│  │楊勝倫  │      │        │        │        │8 號1 樓（│      │編號│
│  │        │      │        │        │        │中央當鋪）│      │4   │
│  ├────┴───┴────┴────┴────┴─────┴───┴──┤
│  │判決主文：                                                              │
│  │劉治瀚共同犯詐欺取財罪，累犯，處有期徒刑陸月，如易科罰金，以新臺幣壹仟元│
│  │折算壹日。扣案如附表三編號一、二所示之物沒收。                          │
│  │阮仁輝共同犯詐欺取財罪，處有期徒刑伍月，如易科罰金，以新臺幣壹仟元折算壹│
│  │日。扣案如附表三編號一、二所示之物沒收。                                │
│  │唐勇安共同犯詐欺取財罪，累犯，處有期徒刑肆月，如易科罰金，以新臺幣壹仟元│
│  │折算壹日。扣案如附表三編號一、二所示之物沒收。                          │
│  │楊勝倫共同犯詐欺取財罪，處有期徒刑月，如易科罰金，以新臺幣壹仟元折算壹│
│  │日。扣案如附表三編號一、二所示之物沒收。                                │
├─┼────┬───┬────┬────┬────┬─────┬───┬──┤
│編│行為人  │持當人│供詐騙所│詐騙金額│詐騙時間│詐騙地點（│被害人│備註│
│號│        │      │用之物及│        │        │當鋪名稱）│（當鋪│    │
│  │        │      │數量    │        │        │          │負責人│    │
│  │        │      │        │        │        │          │）    │    │
├─┼────┼───┼────┼────┼────┼─────┼───┼──┤
│5 │劉治瀚  │楊勝倫│假金戒指│11,000元│99年11月│臺東縣臺東│陳桂玉│即起│
│  │阮仁輝  │      │2 只    │        │30日    │市中正里成│      │訴書│
│  │唐勇安  │      │        │        │        │功路150 號│      │附表│
│  │楊勝倫  │      │        │        │        │1 樓（明銓│      │編號│
│  │        │      │        │        │        │當鋪）    │      │36  │
│  ├────┴───┴────┴────┴────┴─────┴───┴──┤
│  │判決主文：                                                              │
│  │劉治瀚共同犯詐欺取財罪，累犯，處有期徒刑陸月，如易科罰金，以新臺幣壹仟元│
│  │折算壹日。扣案如附表三編號一、二所示之物沒收。                          │
│  │阮仁輝共同犯詐欺取財罪，處有期徒刑伍月，如易科罰金，以新臺幣壹仟元折算壹│
│  │日。扣案如附表三編號一、二所示之物沒收。                                │
│  │唐勇安共同犯詐欺取財罪，累犯，處有期徒刑肆月，如易科罰金，以新臺幣壹仟元│
│  │折算壹日。扣案如附表三編號一、二所示之物沒收。                          │
│  │楊勝倫共同犯詐欺取財罪，處有期徒刑月，如易科罰金，以新臺幣壹仟元折算壹│
│  │日。扣案如附表三編號一、二所示之物沒收。                                │
├─┼────┬───┬────┬────┬────┬─────┬───┬──┤
│編│行為人  │持當人│供詐騙所│詐騙金額│詐騙時間│詐騙地點（│被害人│備註│
│號│        │      │用之物及│        │        │當鋪名稱）│（當鋪│    │
│  │        │      │數量    │        │        │          │負責人│    │
│  │        │      │        │        │        │          │）    │    │
├─┼────┼───┼────┼────┼────┼─────┼───┼──┤
│6 │劉治瀚  │楊勝倫│假金戒指│13,000元│99年11月│臺東縣臺東│段景富│即起│
│  │阮仁輝  │      │2 只    │        │30日    │市民生里更│      │訴書│
│  │唐勇安  │      │        │        │        │生路392 號│      │附表│
│  │楊勝倫  │      │        │        │        │1 樓（金元│      │編號│
│  │        │      │        │        │        │當鋪）    │      │25  │
│  ├────┴───┴────┴────┴────┴─────┴───┴──┤
│  │判決主文：                                                              │
│  │劉治瀚共同犯詐欺取財罪，累犯，處有期徒刑陸月，如易科罰金，以新臺幣壹仟元│
│  │折算壹日。扣案如附表三編號一、二所示之物沒收。                          │
│  │阮仁輝共同犯詐欺取財罪，處有期徒刑伍月，如易科罰金，以新臺幣壹仟元折算壹│
│  │日。扣案如附表三編號一、二所示之物沒收。                                │
│  │唐勇安共同犯詐欺取財罪，累犯，處有期徒刑肆月，如易科罰金，以新臺幣壹仟元│
│  │折算壹日。扣案如附表三編號一、二所示之物沒收。                          │
│  │楊勝倫共同犯詐欺取財罪，處有期徒刑月，如易科罰金，以新臺幣壹仟元折算壹│
│  │日。扣案如附表三編號一、二所示之物沒收。                                │
├─┼────┬───┬────┬────┬────┬─────┬───┬──┤
│編│行為人  │持當人│供詐騙所│詐騙金額│詐騙時間│詐騙地點（│被害人│備註│
│號│        │      │用之物及│        │        │當鋪名稱）│（當鋪│    │
│  │        │      │數量    │        │        │          │負責人│    │
│  │        │      │        │        │        │          │）    │    │
├─┼────┼───┼────┼────┼────┼─────┼───┼──┤
│7 │劉治瀚  │唐勇安│假金戒指│12,000元│99年12月│桃園縣龍潭│譚漢周│即起│
│  │阮仁輝  │      │2 只    │        │3 日    │鄉中山村北│      │訴書│
│  │唐勇安  │      │        │        │        │龍路25巷23│      │附表│
│  │楊勝倫  │      │        │        │        │號1 樓（瑞│      │編號│
│  │        │      │        │        │        │龍當鋪）  │      │13  │
│  ├────┴───┴────┴────┴────┴─────┴───┴──┤
│  │判決主文：                                                              │
│  │劉治瀚共同犯詐欺取財罪，累犯，處有期徒刑陸月，如易科罰金，以新臺幣壹仟元│
│  │折算壹日。扣案如附表三編號一、二所示之物沒收。                          │
│  │阮仁輝共同犯詐欺取財罪，處有期徒刑伍月，如易科罰金，以新臺幣壹仟元折算壹│
│  │日。扣案如附表三編號一、二所示之物沒收。                                │
│  │唐勇安共同犯詐欺取財罪，累犯，處有期徒刑肆月，如易科罰金，以新臺幣壹仟元│
│  │折算壹日。扣案如附表三編號一、二所示之物沒收。                          │
│  │楊勝倫共同犯詐欺取財罪，處有期徒刑月，如易科罰金，以新臺幣壹仟元折算壹│
│  │日。扣案如附表三編號一、二所示之物沒收。                                │
├─┼────┬───┬────┬────┬────┬─────┬───┬──┤
│編│行為人  │持當人│供詐騙所│詐騙金額│詐騙時間│詐騙地點（│被害人│備註│
│號│        │      │用之物及│        │        │當鋪名稱）│（當鋪│    │
│  │        │      │數量    │        │        │          │負責人│    │
│  │        │      │        │        │        │          │）    │    │
├─┼────┼───┼────┼────┼────┼─────┼───┼──┤
│8 │劉治瀚  │楊勝倫│假金戒指│10,000元│99年12月│苗栗縣苗栗│彭淑貞│即起│
│  │阮仁輝  │      │2 只    │        │3 日    │市建功里15│      │訴書│
│  │唐勇安  │      │        │        │        │鄰中山路  │      │附表│
│  │楊勝倫  │      │        │        │        │360 號（立│      │編號│
│  │        │      │        │        │        │昌當鋪）  │      │26  │
│  ├────┴───┴────┴────┴────┴─────┴───┴──┤
│  │判決主文：                                                              │
│  │劉治瀚共同犯詐欺取財罪，累犯，處有期徒刑陸月，如易科罰金，以新臺幣壹仟元│
│  │折算壹日。扣案如附表三編號一、二所示之物沒收。                          │
│  │阮仁輝共同犯詐欺取財罪，處有期徒刑伍月，如易科罰金，以新臺幣壹仟元折算壹│
│  │日。扣案如附表三編號一、二所示之物沒收。                                │
│  │唐勇安共同犯詐欺取財罪，累犯，處有期徒刑肆月，如易科罰金，以新臺幣壹仟元│
│  │折算壹日。扣案如附表三編號一、二所示之物沒收。                          │
│  │楊勝倫共同犯詐欺取財罪，處有期徒刑月，如易科罰金，以新臺幣壹仟元折算壹│
│  │日。扣案如附表三編號一、二所示之物沒收。                                │
├─┼────┬───┬────┬────┬────┬─────┬───┬──┤
│編│行為人  │持當人│供詐騙所│詐騙金額│詐騙時間│詐騙地點（│被害人│備註│
│號│        │      │用之物及│        │        │當鋪名稱）│（當鋪│    │
│  │        │      │數量    │        │        │          │負責人│    │
│  │        │      │        │        │        │          │）    │    │
├─┼────┼───┼────┼────┼────┼─────┼───┼──┤
│9 │劉治瀚  │唐勇安│假金戒指│13,000元│99年12月│基隆市仁愛│王正驛│即起│
│  │阮仁輝  │      │2 只    │        │6 日    │區仁德里愛│      │訴書│
│  │唐勇安  │      │        │        │        │三路58號1 │      │附表│
│  │楊勝倫  │      │        │        │        │樓（萬國當│      │編號│
│  │        │      │        │        │        │鋪）      │      │6   │
│  ├────┴───┴────┴────┴────┴─────┴───┴──┤
│  │判決主文：                                                              │
│  │劉治瀚共同犯詐欺取財罪，累犯，處有期徒刑陸月，如易科罰金，以新臺幣壹仟元│
│  │折算壹日。扣案如附表三編號一、二所示之物沒收。                          │
│  │阮仁輝共同犯詐欺取財罪，處有期徒刑伍月，如易科罰金，以新臺幣壹仟元折算壹│
│  │日。扣案如附表三編號一、二所示之物沒收。                                │
│  │唐勇安共同犯詐欺取財罪，累犯，處有期徒刑肆月，如易科罰金，以新臺幣壹仟元│
│  │折算壹日。扣案如附表三編號一、二所示之物沒收。                          │
│  │楊勝倫共同犯詐欺取財罪，處有期徒刑月，如易科罰金，以新臺幣壹仟元折算壹│
│  │日。扣案如附表三編號一、二所示之物沒收。                                │
├─┼────┬───┬────┬────┬────┬─────┬───┬──┤
│編│行為人  │持當人│供詐騙所│詐騙金額│詐騙時間│詐騙地點（│被害人│備註│
│號│        │      │用之物及│        │        │當鋪名稱）│（當鋪│    │
│  │        │      │數量    │        │        │          │負責人│    │
│  │        │      │        │        │        │          │）    │    │
├─┼────┼───┼────┼────┼────┼─────┼───┼──┤
│10│劉治瀚  │唐勇安│假金戒指│12,000元│99年12月│高雄市左營│王博進│即起│
│  │阮仁輝  │      │2 只    │        │8 日    │區路東里左│      │訴書│
│  │唐勇安  │      │        │        │        │營大路21 8│      │附表│
│  │楊勝倫  │      │        │        │        │號（長鴻當│      │編號│
│  │        │      │        │        │        │鋪）      │      │7   │
│  ├────┴───┴────┴────┴────┴─────┴───┴──┤
│  │判決主文：                                                              │
│  │劉治瀚共同犯詐欺取財罪，累犯，處有期徒刑陸月，如易科罰金，以新臺幣壹仟元│
│  │折算壹日。扣案如附表三編號一、二所示之物沒收。                          │
│  │阮仁輝共同犯詐欺取財罪，處有期徒刑伍月，如易科罰金，以新臺幣壹仟元折算壹│
│  │日。扣案如附表三編號一、二所示之物沒收。                                │
│  │唐勇安共同犯詐欺取財罪，累犯，處有期徒刑肆月，如易科罰金，以新臺幣壹仟元│
│  │折算壹日。扣案如附表三編號一、二所示之物沒收。                          │
│  │楊勝倫共同犯詐欺取財罪，處有期徒刑月，如易科罰金，以新臺幣壹仟元折算壹│
│  │日。扣案如附表三編號一、二所示之物沒收。                                │
├─┼────┬───┬────┬────┬────┬─────┬───┬──┤
│編│行為人  │持當人│供詐騙所│詐騙金額│詐騙時間│詐騙地點（│被害人│備註│
│號│        │      │用之物及│        │        │當鋪名稱）│（當鋪│    │
│  │        │      │數量    │        │        │          │負責人│    │
│  │        │      │        │        │        │          │）    │    │
├─┼────┼───┼────┼────┼────┼─────┼───┼──┤
│11│劉治瀚  │唐勇安│假金戒指│12,000元│99年12月│高雄市三民│梁鳳英│即起│
│  │阮仁輝  │      │2 只    │        │9 日    │區興德里自│      │訴書│
│  │唐勇安  │      │        │        │        │立一路103 │      │附表│
│  │楊勝倫  │      │        │        │        │號（三青當│      │編號│
│  │        │      │        │        │        │鋪）      │      │8   │
│  ├────┴───┴────┴────┴────┴─────┴───┴──┤
│  │判決主文：                                                              │
│  │劉治瀚共同犯詐欺取財罪，累犯，處有期徒刑陸月，如易科罰金，以新臺幣壹仟元│
│  │折算壹日。扣案如附表三編號一、二所示之物沒收。                          │
│  │阮仁輝共同犯詐欺取財罪，處有期徒刑伍月，如易科罰金，以新臺幣壹仟元折算壹│
│  │日。扣案如附表三編號一、二所示之物沒收。                                │
│  │唐勇安共同犯詐欺取財罪，累犯，處有期徒刑肆月，如易科罰金，以新臺幣壹仟元│
│  │折算壹日。扣案如附表三編號一、二所示之物沒收。                          │
│  │楊勝倫共同犯詐欺取財罪，處有期徒刑月，如易科罰金，以新臺幣壹仟元折算壹│
│  │日。扣案如附表三編號一、二所示之物沒收。                                │
├─┼────┬───┬────┬────┬────┬─────┬───┬──┤
│編│行為人  │持當人│供詐騙所│詐騙金額│詐騙時間│詐騙地點（│被害人│備註│
│號│        │      │用之物及│        │        │當鋪名稱）│（當鋪│    │
│  │        │      │數量    │        │        │          │負責人│    │
│  │        │      │        │        │        │          │）    │    │
├─┼────┼───┼────┼────┼────┼─────┼───┼──┤
│12│劉治瀚  │唐勇安│假金戒指│12,000元│99年12月│高雄市新興│王大格│即起│
│  │阮仁輝  │      │2 只    │        │9 日    │區建興里八│      │訴書│
│  │唐勇安  │      │        │        │        │德二路89號│      │附表│
│  │楊勝倫  │      │        │        │        │（六六當鋪│      │編號│
│  │        │      │        │        │        │）        │      │9   │
│  ├────┴───┴────┴────┴────┴─────┴───┴──┤
│  │判決主文：                                                              │
│  │劉治瀚共同犯詐欺取財罪，累犯，處有期徒刑陸月，如易科罰金，以新臺幣壹仟元│
│  │折算壹日。扣案如附表三編號一、二所示之物沒收。                          │
│  │阮仁輝共同犯詐欺取財罪，處有期徒刑伍月，如易科罰金，以新臺幣壹仟元折算壹│
│  │日。扣案如附表三編號一、二所示之物沒收。                                │
│  │唐勇安共同犯詐欺取財罪，累犯，處有期徒刑肆月，如易科罰金，以新臺幣壹仟元│
│  │折算壹日。扣案如附表三編號一、二所示之物沒收。                          │
│  │楊勝倫共同犯詐欺取財罪，處有期徒刑月，如易科罰金，以新臺幣壹仟元折算壹│
│  │日。扣案如附表三編號一、二所示之物沒收。                                │
├─┼────┬───┬────┬────┬────┬─────┬───┬──┤
│編│行為人  │持當人│供詐騙所│詐騙金額│詐騙時間│詐騙地點（│被害人│備註│
│號│        │      │用之物及│        │        │當鋪名稱）│（當鋪│    │
│  │        │      │數量    │        │        │          │負責人│    │
│  │        │      │        │        │        │          │）    │    │
├─┼────┼───┼────┼────┼────┼─────┼───┼──┤
│13│劉治瀚  │唐勇安│假金戒指│14,000元│99年12月│屏東縣屏東│曾義昌│即起│
│  │阮仁輝  │      │2 只    │        │9 日    │市北勢里自│      │訴書│
│  │唐勇安  │      │        │        │        │由路466-1 │      │附表│
│  │楊勝倫  │      │        │        │        │號（永豐押│      │編號│
│  │        │      │        │        │        │當鋪）    │      │10  │
│  ├────┴───┴────┴────┴────┴─────┴───┴──┤
│  │判決主文：                                                              │
│  │劉治瀚共同犯詐欺取財罪，累犯，處有期徒刑陸月，如易科罰金，以新臺幣壹仟元│
│  │折算壹日。扣案如附表三編號一、二所示之物沒收。                          │
│  │阮仁輝共同犯詐欺取財罪，處有期徒刑伍月，如易科罰金，以新臺幣壹仟元折算壹│
│  │日。扣案如附表三編號一、二所示之物沒收。                                │
│  │唐勇安共同犯詐欺取財罪，累犯，處有期徒刑肆月，如易科罰金，以新臺幣壹仟元│
│  │折算壹日。扣案如附表三編號一、二所示之物沒收。                          │
│  │楊勝倫共同犯詐欺取財罪，處有期徒刑月，如易科罰金，以新臺幣壹仟元折算壹│
│  │日。扣案如附表三編號一、二所示之物沒收。                                │
├─┼────┬───┬────┬────┬────┬─────┬───┬──┤
│編│行為人  │持當人│供詐騙所│詐騙金額│詐騙時間│詐騙地點（│被害人│備註│
│號│        │      │用之物及│        │        │當鋪名稱）│（當鋪│    │
│  │        │      │數量    │        │        │          │負責人│    │
│  │        │      │        │        │        │          │）    │    │
├─┼────┼───┼────┼────┼────┼─────┼───┼──┤
│14│劉治瀚  │唐勇安│假金戒指│13,000元│99年12月│屏東縣屏東│任峻賢│即起│
│  │阮仁輝  │      │2 只    │        │9 日    │市崇蘭里自│      │訴書│
│  │唐勇安  │      │        │        │        │由路606 號│      │附表│
│  │楊勝倫  │      │        │        │        │（合利當鋪│      │編號│
│  │        │      │        │        │        │）        │      │11  │
│  ├────┴───┴────┴────┴────┴─────┴───┴──┤
│  │判決主文：                                                              │
│  │劉治瀚共同犯詐欺取財罪，累犯，處有期徒刑陸月，如易科罰金，以新臺幣壹仟元│
│  │折算壹日。扣案如附表三編號一、二所示之物沒收。                          │
│  │阮仁輝共同犯詐欺取財罪，處有期徒刑伍月，如易科罰金，以新臺幣壹仟元折算壹│
│  │日。扣案如附表三編號一、二所示之物沒收。                                │
│  │唐勇安共同犯詐欺取財罪，累犯，處有期徒刑肆月，如易科罰金，以新臺幣壹仟元│
│  │折算壹日。扣案如附表三編號一、二所示之物沒收。                          │
│  │楊勝倫共同犯詐欺取財罪，處有期徒刑月，如易科罰金，以新臺幣壹仟元折算壹│
│  │日。扣案如附表三編號一、二所示之物沒收。                                │
├─┼────┬───┬────┬────┬────┬─────┬───┬──┤
│編│行為人  │持當人│供詐騙所│詐騙金額│詐騙時間│詐騙地點（│被害人│備註│
│號│        │      │用之物及│        │        │當鋪名稱）│（當鋪│    │
│  │        │      │數量    │        │        │          │負責人│    │
│  │        │      │        │        │        │          │）    │    │
├─┼────┼───┼────┼────┼────┼─────┼───┼──┤
│15│劉治瀚  │唐勇安│假金戒指│13,000元│99年12月│嘉義市西區│廖俊成│即起│
│  │阮仁輝  │      │2 只    │        │11日    │民族路555 │（登記│訴書│
│  │唐勇安  │      │        │        │        │號1 樓（永│負責人│附表│
│  │楊勝倫  │      │        │        │        │大當鋪）  │為吳貴│編號│
│  │        │      │        │        │        │          │枝）  │12  │
│  ├────┴───┴────┴────┴────┴─────┴───┴──┤
│  │判決主文：                                                              │
│  │劉治瀚共同犯詐欺取財罪，累犯，處有期徒刑陸月，如易科罰金，以新臺幣壹仟元│
│  │折算壹日。扣案如附表三編號一、二所示之物沒收。                          │
│  │阮仁輝共同犯詐欺取財罪，處有期徒刑伍月，如易科罰金，以新臺幣壹仟元折算壹│
│  │日。扣案如附表三編號一、二所示之物沒收。                                │
│  │唐勇安共同犯詐欺取財罪，累犯，處有期徒刑肆月，如易科罰金，以新臺幣壹仟元│
│  │折算壹日。扣案如附表三編號一、二所示之物沒收。                          │
│  │楊勝倫共同犯詐欺取財罪，處有期徒刑月，如易科罰金，以新臺幣壹仟元折算壹│
│  │日。扣案如附表三編號一、二所示之物沒收。                                │
├─┼────┬───┬────┬────┬────┬─────┬───┬──┤
│編│行為人  │持當人│供詐騙所│詐騙金額│詐騙時間│詐騙地點（│被害人│備註│
│號│        │      │用之物及│        │        │當鋪名稱）│（當鋪│    │
│  │        │      │數量    │        │        │          │負責人│    │
│  │        │      │        │        │        │          │）    │    │
├─┼────┼───┼────┼────┼────┼─────┼───┼──┤
│16│劉治瀚  │唐勇安│假金戒指│12,000元│99年12月│臺中市豐原│張瓊文│即起│
│  │阮仁輝  │      │2 只    │        │14日    │區社皮里21│      │訴書│
│  │唐勇安  │      │        │        │        │鄰中正路68│      │附表│
│  │楊勝倫  │      │        │        │        │7 之3 號1 │      │編號│
│  │        │      │        │        │        │樓（順發當│      │35  │
│  │        │      │        │        │        │鋪）      │      │    │
│  ├────┴───┴────┴────┴────┴─────┴───┴──┤
│  │判決主文：                                                              │
│  │劉治瀚共同犯詐欺取財罪，累犯，處有期徒刑陸月，如易科罰金，以新臺幣壹仟元│
│  │折算壹日。扣案如附表三編號一、二所示之物沒收。                          │
│  │阮仁輝共同犯詐欺取財罪，處有期徒刑伍月，如易科罰金，以新臺幣壹仟元折算壹│
│  │日。扣案如附表三編號一、二所示之物沒收。                                │
│  │唐勇安共同犯詐欺取財罪，累犯，處有期徒刑肆月，如易科罰金，以新臺幣壹仟元│
│  │折算壹日。扣案如附表三編號一、二所示之物沒收。                          │
│  │楊勝倫共同犯詐欺取財罪，處有期徒刑月，如易科罰金，以新臺幣壹仟元折算壹│
│  │日。扣案如附表三編號一、二所示之物沒收。                                │
├─┼────┬───┬────┬────┬────┬─────┬───┬──┤
│編│行為人  │持當人│供詐騙所│詐騙金額│詐騙時間│詐騙地點（│被害人│備註│
│號│        │      │用之物及│        │        │當鋪名稱）│（當鋪│    │
│  │        │      │數量    │        │        │          │負責人│    │
│  │        │      │        │        │        │          │）    │    │
├─┼────┼───┼────┼────┼────┼─────┼───┼──┤
│17│劉治瀚  │唐勇安│假金戒指│10,000元│99年12月│臺中市神岡│陳明忠│即起│
│  │阮仁輝  │      │2 只    │        │14日    │區社口里中│      │訴書│
│  │唐勇安  │      │        │        │        │山路468 號│      │附表│
│  │楊勝倫  │      │        │        │        │（中日當鋪│      │編號│
│  │        │      │        │        │        │）        │      │14  │
│  ├────┴───┴────┴────┴────┴─────┴───┴──┤
│  │判決主文：                                                              │
│  │劉治瀚共同犯詐欺取財罪，累犯，處有期徒刑陸月，如易科罰金，以新臺幣壹仟元│
│  │折算壹日。扣案如附表三編號一、二所示之物沒收。                          │
│  │阮仁輝共同犯詐欺取財罪，處有期徒刑伍月，如易科罰金，以新臺幣壹仟元折算壹│
│  │日。扣案如附表三編號一、二所示之物沒收。                                │
│  │唐勇安共同犯詐欺取財罪，累犯，處有期徒刑肆月，如易科罰金，以新臺幣壹仟元│
│  │折算壹日。扣案如附表三編號一、二所示之物沒收。                          │
│  │楊勝倫共同犯詐欺取財罪，處有期徒刑月，如易科罰金，以新臺幣壹仟元折算壹│
│  │日。扣案如附表三編號一、二所示之物沒收。                                │
├─┼────┬───┬────┬────┬────┬─────┬───┬──┤
│編│行為人  │持當人│供詐騙所│詐騙金額│詐騙時間│詐騙地點（│被害人│備註│
│號│        │      │用之物及│        │        │當鋪名稱）│（當鋪│    │
│  │        │      │數量    │        │        │          │負責人│    │
│  │        │      │        │        │        │          │）    │    │
├─┼────┼───┼────┼────┼────┼─────┼───┼──┤
│18│劉治瀚  │唐勇安│假金戒指│10,000元│99年12月│屏東縣屏東│陳正仁│即起│
│  │阮仁輝  │      │2 只    │        │15日    │市瑞光里1 │      │訴書│
│  │唐勇安  │      │        │        │        │鄰民生路6-│      │附表│
│  │楊勝倫  │      │        │        │        │5 號1 樓（│      │編號│
│  │        │      │        │        │        │中華當鋪）│      │15  │
│  ├────┴───┴────┴────┴────┴─────┴───┴──┤
│  │判決主文：                                                              │
│  │劉治瀚共同犯詐欺取財罪，累犯，處有期徒刑陸月，如易科罰金，以新臺幣壹仟元│
│  │折算壹日。扣案如附表三編號一、二所示之物沒收。                          │
│  │阮仁輝共同犯詐欺取財罪，處有期徒刑伍月，如易科罰金，以新臺幣壹仟元折算壹│
│  │日。扣案如附表三編號一、二所示之物沒收。                                │
│  │唐勇安共同犯詐欺取財罪，累犯，處有期徒刑肆月，如易科罰金，以新臺幣壹仟元│
│  │折算壹日。扣案如附表三編號一、二所示之物沒收。                          │
│  │楊勝倫共同犯詐欺取財罪，處有期徒刑月，如易科罰金，以新臺幣壹仟元折算壹│
│  │日。扣案如附表三編號一、二所示之物沒收。                                │
├─┼────┬───┬────┬────┬────┬─────┬───┬──┤
│編│行為人  │持當人│供詐騙所│詐騙金額│詐騙時間│詐騙地點（│被害人│備註│
│號│        │      │用之物及│        │        │當鋪名稱）│（當鋪│    │
│  │        │      │數量    │        │        │          │負責人│    │
│  │        │      │        │        │        │          │）    │    │
├─┼────┼───┼────┼────┼────┼─────┼───┼──┤
│19│劉治瀚  │唐勇安│假金戒指│10,000元│99年12月│苗栗縣苗栗│吳志聰│即起│
│  │阮仁輝  │      │2 只    │        │16日    │市福麗里14│      │訴書│
│  │唐勇安  │      │        │        │        │鄰民族路25│      │附表│
│  │楊勝倫  │      │        │        │        │5 號（大安│      │編號│
│  │        │      │        │        │        │當鋪）    │      │17  │
│  ├────┴───┴────┴────┴────┴─────┴───┴──┤
│  │判決主文：                                                              │
│  │劉治瀚共同犯詐欺取財罪，累犯，處有期徒刑陸月，如易科罰金，以新臺幣壹仟元│
│  │折算壹日。扣案如附表三編號一、二所示之物沒收。                          │
│  │阮仁輝共同犯詐欺取財罪，處有期徒刑伍月，如易科罰金，以新臺幣壹仟元折算壹│
│  │日。扣案如附表三編號一、二所示之物沒收。                                │
│  │唐勇安共同犯詐欺取財罪，累犯，處有期徒刑肆月，如易科罰金，以新臺幣壹仟元│
│  │折算壹日。扣案如附表三編號一、二所示之物沒收。                          │
│  │楊勝倫共同犯詐欺取財罪，處有期徒刑月，如易科罰金，以新臺幣壹仟元折算壹│
│  │日。扣案如附表三編號一、二所示之物沒收。                                │
├─┼────┬───┬────┬────┬────┬─────┬───┬──┤
│編│行為人  │持當人│供詐騙所│詐騙金額│詐騙時間│詐騙地點（│被害人│備註│
│號│        │      │用之物及│        │        │當鋪名稱）│（當鋪│    │
│  │        │      │數量    │        │        │          │負責人│    │
│  │        │      │        │        │        │          │）    │    │
├─┼────┼───┼────┼────┼────┼─────┼───┼──┤
│20│劉治瀚  │唐勇安│假金戒指│10,000元│99年12月│雲林縣虎尾│曾瑞琳│即起│
│  │阮仁輝  │      │2 只    │        │17日    │鎮平和里8 │      │訴書│
│  │唐勇安  │      │        │        │        │鄰光復路88│      │附表│
│  │楊勝倫  │      │        │        │        │號（茂源當│      │編號│
│  │        │      │        │        │        │鋪）      │      │18  │
│  ├────┴───┴────┴────┴────┴─────┴───┴──┤
│  │判決主文：                                                              │
│  │劉治瀚共同犯詐欺取財罪，累犯，處有期徒刑陸月，如易科罰金，以新臺幣壹仟元│
│  │折算壹日。扣案如附表三編號一、二所示之物沒收。                          │
│  │阮仁輝共同犯詐欺取財罪，處有期徒刑伍月，如易科罰金，以新臺幣壹仟元折算壹│
│  │日。扣案如附表三編號一、二所示之物沒收。                                │
│  │唐勇安共同犯詐欺取財罪，累犯，處有期徒刑肆月，如易科罰金，以新臺幣壹仟元│
│  │折算壹日。扣案如附表三編號一、二所示之物沒收。                          │
│  │楊勝倫共同犯詐欺取財罪，處有期徒刑月，如易科罰金，以新臺幣壹仟元折算壹│
│  │日。扣案如附表三編號一、二所示之物沒收。                                │
├─┼────┬───┬────┬────┬────┬─────┬───┬──┤
│編│行為人  │持當人│供詐騙所│詐騙金額│詐騙時間│詐騙地點（│被害人│備註│
│號│        │      │用之物及│        │        │當鋪名稱）│（當鋪│    │
│  │        │      │數量    │        │        │          │負責人│    │
│  │        │      │        │        │        │          │）    │    │
├─┼────┼───┼────┼────┼────┼─────┼───┼──┤
│21│劉治瀚  │唐勇安│假金戒指│15,000元│99年12月│彰化縣花壇│吳銘松│即起│
│  │阮仁輝  │      │2 只    │        │17日    │鄉中口村中│      │訴書│
│  │唐勇安  │      │        │        │        │山路2 段57│      │附表│
│  │楊勝倫  │      │        │        │        │3-8 號1 樓│      │編號│
│  │        │      │        │        │        │（華南當鋪│      │19  │
│  │        │      │        │        │        │）        │      │    │
│  ├────┴───┴────┴────┴────┴─────┴───┴──┤
│  │判決主文：                                                              │
│  │劉治瀚共同犯詐欺取財罪，累犯，處有期徒刑陸月，如易科罰金，以新臺幣壹仟元│
│  │折算壹日。扣案如附表三編號一、二所示之物沒收。                          │
│  │阮仁輝共同犯詐欺取財罪，處有期徒刑伍月，如易科罰金，以新臺幣壹仟元折算壹│
│  │日。扣案如附表三編號一、二所示之物沒收。                                │
│  │唐勇安共同犯詐欺取財罪，累犯，處有期徒刑肆月，如易科罰金，以新臺幣壹仟元│
│  │折算壹日。扣案如附表三編號一、二所示之物沒收。                          │
│  │楊勝倫共同犯詐欺取財罪，處有期徒刑月，如易科罰金，以新臺幣壹仟元折算壹│
│  │日。扣案如附表三編號一、二所示之物沒收。                                │
├─┼────┬───┬────┬────┬────┬─────┬───┬──┤
│編│行為人  │持當人│供詐騙所│詐騙金額│詐騙時間│詐騙地點（│被害人│備註│
│號│        │      │用之物及│        │        │當鋪名稱）│（當鋪│    │
│  │        │      │數量    │        │        │          │負責人│    │
│  │        │      │        │        │        │          │）    │    │
├─┼────┼───┼────┼────┼────┼─────┼───┼──┤
│22│劉治瀚  │唐勇安│假金戒指│11,000元│99年12月│彰化縣員林│黃勝宜│即起│
│  │阮仁輝  │      │2 只    │        │17日    │鎮新生里16│      │訴書│
│  │唐勇安  │      │        │        │        │鄰莒光路41│      │附表│
│  │楊勝倫  │      │        │        │        │6 號1 樓（│      │編號│
│  │        │      │        │        │        │駿成當鋪）│      │21  │
│  ├────┴───┴────┴────┴────┴─────┴───┴──┤
│  │判決主文：                                                              │
│  │劉治瀚共同犯詐欺取財罪，累犯，處有期徒刑陸月，如易科罰金，以新臺幣壹仟元│
│  │折算壹日。扣案如附表三編號一、二所示之物沒收。                          │
│  │阮仁輝共同犯詐欺取財罪，處有期徒刑伍月，如易科罰金，以新臺幣壹仟元折算壹│
│  │日。扣案如附表三編號一、二所示之物沒收。                                │
│  │唐勇安共同犯詐欺取財罪，累犯，處有期徒刑肆月，如易科罰金，以新臺幣壹仟元│
│  │折算壹日。扣案如附表三編號一、二所示之物沒收。                          │
│  │楊勝倫共同犯詐欺取財罪，處有期徒刑月，如易科罰金，以新臺幣壹仟元折算壹│
│  │日。扣案如附表三編號一、二所示之物沒收。                                │
├─┼────┬───┬────┬────┬────┬─────┬───┬──┤
│編│行為人  │持當人│供詐騙所│詐騙金額│詐騙時間│詐騙地點（│被害人│備註│
│號│        │      │用之物及│        │        │當鋪名稱）│（當鋪│    │
│  │        │      │數量    │        │        │          │負責人│    │
│  │        │      │        │        │        │          │）    │    │
├─┼────┼───┼────┼────┼────┼─────┼───┼──┤
│23│劉治瀚  │唐勇安│假金戒指│12,000元│99年12月│彰化縣員林│張全才│即起│
│  │阮仁輝  │      │2 只    │        │17日    │鎮惠來里22│      │訴書│
│  │唐勇安  │      │        │        │        │鄰光明南街│      │附表│
│  │楊勝倫  │      │        │        │        │175 號（正│      │編號│
│  │        │      │        │        │        │和當鋪）  │      │22  │
│  ├────┴───┴────┴────┴────┴─────┴───┴──┤
│  │判決主文：                                                              │
│  │劉治瀚共同犯詐欺取財罪，累犯，處有期徒刑陸月，如易科罰金，以新臺幣壹仟元│
│  │折算壹日。扣案如附表三編號一、二所示之物沒收。                          │
│  │阮仁輝共同犯詐欺取財罪，處有期徒刑伍月，如易科罰金，以新臺幣壹仟元折算壹│
│  │日。扣案如附表三編號一、二所示之物沒收。                                │
│  │唐勇安共同犯詐欺取財罪，累犯，處有期徒刑肆月，如易科罰金，以新臺幣壹仟元│
│  │折算壹日。扣案如附表三編號一、二所示之物沒收。                          │
│  │楊勝倫共同犯詐欺取財罪，處有期徒刑月，如易科罰金，以新臺幣壹仟元折算壹│
│  │日。扣案如附表三編號一、二所示之物沒收。                                │
├─┼────┬───┬────┬────┬────┬─────┬───┬──┤
│編│行為人  │持當人│供詐騙所│詐騙金額│詐騙時間│詐騙地點（│被害人│備註│
│號│        │      │用之物及│        │        │當鋪名稱）│（當鋪│    │
│  │        │      │數量    │        │        │          │負責人│    │
│  │        │      │        │        │        │          │）    │    │
├─┼────┼───┼────┼────┼────┼─────┼───┼──┤
│24│劉治瀚  │唐勇安│假金戒指│12,000元│99年12月│彰化縣北斗│吳孟宗│即起│
│  │阮仁輝  │      │2 只    │        │17日    │鎮大道里中│      │訴書│
│  │唐勇安  │      │        │        │        │山路2 段26│      │附表│
│  │楊勝倫  │      │        │        │        │7 號1 樓（│      │編號│
│  │        │      │        │        │        │中立當鋪）│      │23  │
│  ├────┴───┴────┴────┴────┴─────┴───┴──┤
│  │判決主文：                                                              │
│  │劉治瀚共同犯詐欺取財罪，累犯，處有期徒刑陸月，如易科罰金，以新臺幣壹仟元│
│  │折算壹日。扣案如附表三編號一、二所示之物沒收。                          │
│  │阮仁輝共同犯詐欺取財罪，處有期徒刑伍月，如易科罰金，以新臺幣壹仟元折算壹│
│  │日。扣案如附表三編號一、二所示之物沒收。                                │
│  │唐勇安共同犯詐欺取財罪，累犯，處有期徒刑肆月，如易科罰金，以新臺幣壹仟元│
│  │折算壹日。扣案如附表三編號一、二所示之物沒收。                          │
│  │楊勝倫共同犯詐欺取財罪，處有期徒刑月，如易科罰金，以新臺幣壹仟元折算壹│
│  │日。扣案如附表三編號一、二所示之物沒收。                                │
├─┼────┬───┬────┬────┬────┬─────┬───┬──┤
│編│行為人  │持當人│供詐騙所│詐騙金額│詐騙時間│詐騙地點（│被害人│備註│
│號│        │      │用之物及│        │        │當鋪名稱）│（當鋪│    │
│  │        │      │數量    │        │        │          │負責人│    │
│  │        │      │        │        │        │          │）    │    │
├─┼────┼───┼────┼────┼────┼─────┼───┼──┤
│25│劉治瀚  │唐勇安│假金戒指│10,000元│99年12月│彰化縣員林│詹耀中│即起│
│  │阮仁輝  │      │2 只    │        │18日    │鎮○○○路│      │訴書│
│  │唐勇安  │      │        │        │        │143 號（員│      │附表│
│  │楊勝倫  │      │        │        │        │大當鋪【現│      │編號│
│  │        │      │        │        │        │改名為京鑽│      │20  │
│  │        │      │        │        │        │當鋪】）  │      │    │
│  ├────┴───┴────┴────┴────┴─────┴───┴──┤
│  │判決主文：                                                              │
│  │劉治瀚共同犯詐欺取財罪，累犯，處有期徒刑陸月，如易科罰金，以新臺幣壹仟元│
│  │折算壹日。扣案如附表三編號一、二所示之物沒收。                          │
│  │阮仁輝共同犯詐欺取財罪，處有期徒刑伍月，如易科罰金，以新臺幣壹仟元折算壹│
│  │日。扣案如附表三編號一、二所示之物沒收。                                │
│  │唐勇安共同犯詐欺取財罪，累犯，處有期徒刑肆月，如易科罰金，以新臺幣壹仟元│
│  │折算壹日。扣案如附表三編號一、二所示之物沒收。                          │
│  │楊勝倫共同犯詐欺取財罪，處有期徒刑月，如易科罰金，以新臺幣壹仟元折算壹│
│  │日。扣案如附表三編號一、二所示之物沒收。                                │
├─┼────┬───┬────┬────┬────┬─────┬───┬──┤
│編│行為人  │持當人│供詐騙所│詐騙金額│詐騙時間│詐騙地點（│被害人│備註│
│號│        │      │用之物及│        │        │當鋪名稱）│（當鋪│    │
│  │        │      │數量    │        │        │          │負責人│    │
│  │        │      │        │        │        │          │）    │    │
├─┼────┼───┼────┼────┼────┼─────┼───┼──┤
│26│劉治瀚  │唐勇安│假金戒指│14,000元│99年12月│彰化縣員林│陳進成│即起│
│  │阮仁輝  │      │2 只    │        │18日    │鎮中正里16│      │訴書│
│  │唐勇安  │      │        │        │        │鄰博愛路85│      │附表│
│  │楊勝倫  │      │        │        │        │號（員林當│      │編號│
│  │        │      │        │        │        │鋪）      │      │24  │
│  ├────┴───┴────┴────┴────┴─────┴───┴──┤
│  │判決主文：                                                              │
│  │劉治瀚共同犯詐欺取財罪，累犯，處有期徒刑陸月，如易科罰金，以新臺幣壹仟元│
│  │折算壹日。扣案如附表三編號一、二所示之物沒收。                          │
│  │阮仁輝共同犯詐欺取財罪，處有期徒刑伍月，如易科罰金，以新臺幣壹仟元折算壹│
│  │日。扣案如附表三編號一、二所示之物沒收。                                │
│  │唐勇安共同犯詐欺取財罪，累犯，處有期徒刑肆月，如易科罰金，以新臺幣壹仟元│
│  │折算壹日。扣案如附表三編號一、二所示之物沒收。                          │
│  │楊勝倫共同犯詐欺取財罪，處有期徒刑月，如易科罰金，以新臺幣壹仟元折算壹│
│  │日。扣案如附表三編號一、二所示之物沒收。                                │
├─┼────┬───┬────┬────┬────┬─────┬───┬──┤
│編│行為人  │持當人│供詐騙所│詐騙金額│詐騙時間│詐騙地點（│被害人│備註│
│號│        │      │用之物及│        │        │當鋪名稱）│（當鋪│    │
│  │        │      │數量    │        │        │          │負責人│    │
│  │        │      │        │        │        │          │）    │    │
├─┼────┼───┼────┼────┼────┼─────┼───┼──┤
│27│劉治瀚  │楊勝倫│假金戒指│8,000元 │99年12月│雲林縣斗六│廖美芸│即起│
│  │阮仁輝  │      │2 只    │        │22日    │市虎溪里15│      │訴書│
│  │唐勇安  │      │        │        │        │鄰西平路29│      │附表│
│  │楊勝倫  │      │        │        │        │3 號1 樓（│      │編號│
│  │        │      │        │        │        │日盛當鋪）│      │27  │
│  ├────┴───┴────┴────┴────┴─────┴───┴──┤
│  │判決主文：                                                              │
│  │劉治瀚共同犯詐欺取財罪，累犯，處有期徒刑陸月，如易科罰金，以新臺幣壹仟元│
│  │折算壹日。扣案如附表三編號一、二所示之物沒收。                          │
│  │阮仁輝共同犯詐欺取財罪，處有期徒刑伍月，如易科罰金，以新臺幣壹仟元折算壹│
│  │日。扣案如附表三編號一、二所示之物沒收。                                │
│  │唐勇安共同犯詐欺取財罪，累犯，處有期徒刑肆月，如易科罰金，以新臺幣壹仟元│
│  │折算壹日。扣案如附表三編號一、二所示之物沒收。                          │
│  │楊勝倫共同犯詐欺取財罪，處有期徒刑月，如易科罰金，以新臺幣壹仟元折算壹│
│  │日。扣案如附表三編號一、二所示之物沒收。                                │
├─┼────┬───┬────┬────┬────┬─────┬───┬──┤
│編│行為人  │持當人│供詐騙所│詐騙金額│詐騙時間│詐騙地點（│被害人│備註│
│號│        │      │用之物及│        │        │當鋪名稱）│（當鋪│    │
│  │        │      │數量    │        │        │          │負責人│    │
│  │        │      │        │        │        │          │）    │    │
├─┼────┼───┼────┼────┼────┼─────┼───┼──┤
│28│劉治瀚  │唐勇安│假金戒指│6,000 元│99年12月│彰化縣和美│張永和│即起│
│  │阮仁輝  │      │2 只    │7,000 元│22日    │鎮鐵山里彰│      │訴書│
│  │唐勇安  │      │        │        │        │美路3 段36│      │附表│
│  │楊勝倫  │      │        │        │        │7 號1 樓（│      │編號│
│  │        │      │        │        │        │亞太當鋪）│      │28  │
│  ├────┴───┴────┴────┴────┴─────┴───┴──┤
│  │判決主文：                                                              │
│  │劉治瀚共同犯詐欺取財罪，累犯，處有期徒刑陸月，如易科罰金，以新臺幣壹仟元│
│  │折算壹日。扣案如附表三編號一、二所示之物沒收。                          │
│  │阮仁輝共同犯詐欺取財罪，處有期徒刑伍月，如易科罰金，以新臺幣壹仟元折算壹│
│  │日。扣案如附表三編號一、二所示之物沒收。                                │
│  │唐勇安共同犯詐欺取財罪，累犯，處有期徒刑肆月，如易科罰金，以新臺幣壹仟元│
│  │折算壹日。扣案如附表三編號一、二所示之物沒收。                          │
│  │楊勝倫共同犯詐欺取財罪，處有期徒刑月，如易科罰金，以新臺幣壹仟元折算壹│
│  │日。扣案如附表三編號一、二所示之物沒收。                                │
├─┼────┬───┬────┬────┬────┬─────┬───┬──┤
│編│行為人  │持當人│供詐騙所│詐騙金額│詐騙時間│詐騙地點（│被害人│備註│
│號│        │      │用之物及│        │        │當鋪名稱）│（當鋪│    │
│  │        │      │數量    │        │        │          │負責人│    │
│  │        │      │        │        │        │          │）    │    │
├─┼────┼───┼────┼────┼────┼─────┼───┼──┤
│29│劉治瀚  │唐勇安│假金戒指│12,000元│99年12月│雲林縣虎尾│林建文│即起│
│  │阮仁輝  │      │2 只    │        │22日    │鎮新吉里林│      │訴書│
│  │唐勇安  │      │        │        │        │森路2 段37│      │附表│
│  │楊勝倫  │      │        │        │        │0-1 號（白│      │編號│
│  │        │      │        │        │        │金當鋪）  │      │29  │
│  ├────┴───┴────┴────┴────┴─────┴───┴──┤
│  │判決主文：                                                              │
│  │劉治瀚共同犯詐欺取財罪，累犯，處有期徒刑陸月，如易科罰金，以新臺幣壹仟元│
│  │折算壹日。扣案如附表三編號一、二所示之物沒收。                          │
│  │阮仁輝共同犯詐欺取財罪，處有期徒刑伍月，如易科罰金，以新臺幣壹仟元折算壹│
│  │日。扣案如附表三編號一、二所示之物沒收。                                │
│  │唐勇安共同犯詐欺取財罪，累犯，處有期徒刑肆月，如易科罰金，以新臺幣壹仟元│
│  │折算壹日。扣案如附表三編號一、二所示之物沒收。                          │
│  │楊勝倫共同犯詐欺取財罪，處有期徒刑月，如易科罰金，以新臺幣壹仟元折算壹│
│  │日。扣案如附表三編號一、二所示之物沒收。                                │
├─┼────┬───┬────┬────┬────┬─────┬───┬──┤
│編│行為人  │持當人│供詐騙所│詐騙金額│詐騙時間│詐騙地點（│被害人│備註│
│號│        │      │用之物及│        │        │當鋪名稱）│（當鋪│    │
│  │        │      │數量    │        │        │          │負責人│    │
│  │        │      │        │        │        │          │）    │    │
├─┼────┼───┼────┼────┼────┼─────┼───┼──┤
│30│劉治瀚  │唐勇安│假金戒指│13,000元│99年12月│雲林縣虎尾│何其谷│即起│
│  │阮仁輝  │      │2 只    │        │22日    │鎮公安里20│      │訴書│
│  │唐勇安  │      │        │        │        │鄰林森路1 │      │附表│
│  │楊勝倫  │      │        │        │        │段210 號1 │      │編號│
│  │        │      │        │        │        │樓（大昌當│      │30  │
│  │        │      │        │        │        │鋪）      │      │    │
│  ├────┴───┴────┴────┴────┴─────┴───┴──┤
│  │判決主文：                                                              │
│  │劉治瀚共同犯詐欺取財罪，累犯，處有期徒刑陸月，如易科罰金，以新臺幣壹仟元│
│  │折算壹日。扣案如附表三編號一、二所示之物沒收。                          │
│  │阮仁輝共同犯詐欺取財罪，處有期徒刑伍月，如易科罰金，以新臺幣壹仟元折算壹│
│  │日。扣案如附表三編號一、二所示之物沒收。                                │
│  │唐勇安共同犯詐欺取財罪，累犯，處有期徒刑肆月，如易科罰金，以新臺幣壹仟元│
│  │折算壹日。扣案如附表三編號一、二所示之物沒收。                          │
│  │楊勝倫共同犯詐欺取財罪，處有期徒刑月，如易科罰金，以新臺幣壹仟元折算壹│
│  │日。扣案如附表三編號一、二所示之物沒收。                                │
├─┼────┬───┬────┬────┬────┬─────┬───┬──┤
│編│行為人  │持當人│供詐騙所│詐騙金額│詐騙時間│詐騙地點（│被害人│備註│
│號│        │      │用之物及│        │        │當鋪名稱）│（當鋪│    │
│  │        │      │數量    │        │        │          │負責人│    │
│  │        │      │        │        │        │          │）    │    │
├─┼────┼───┼────┼────┼────┼─────┼───┼──┤
│31│劉治瀚  │唐勇安│假金戒指│10,000元│99年12月│雲林縣斗南│游讚宗│即起│
│  │阮仁輝  │      │2 只    │        │22日    │鎮西岐里11│      │訴書│
│  │唐勇安  │      │        │        │        │鄰延平路2 │      │附表│
│  │楊勝倫  │      │        │        │        │段34號（三│      │編號│
│  │        │      │        │        │        │立當鋪）  │      │31  │
│  ├────┴───┴────┴────┴────┴─────┴───┴──┤
│  │判決主文：                                                              │
│  │劉治瀚共同犯詐欺取財罪，累犯，處有期徒刑陸月，如易科罰金，以新臺幣壹仟元│
│  │折算壹日。扣案如附表三編號一、二所示之物沒收。                          │
│  │阮仁輝共同犯詐欺取財罪，處有期徒刑伍月，如易科罰金，以新臺幣壹仟元折算壹│
│  │日。扣案如附表三編號一、二所示之物沒收。                                │
│  │唐勇安共同犯詐欺取財罪，累犯，處有期徒刑肆月，如易科罰金，以新臺幣壹仟元│
│  │折算壹日。扣案如附表三編號一、二所示之物沒收。                          │
│  │楊勝倫共同犯詐欺取財罪，處有期徒刑月，如易科罰金，以新臺幣壹仟元折算壹│
│  │日。扣案如附表三編號一、二所示之物沒收。                                │
├─┼────┬───┬────┬────┬────┬─────┬───┬──┤
│編│行為人  │持當人│供詐騙所│詐騙金額│詐騙時間│詐騙地點（│被害人│備註│
│號│        │      │用之物及│        │        │當鋪名稱）│（當鋪│    │
│  │        │      │數量    │        │        │          │負責人│    │
│  │        │      │        │        │        │          │）    │    │
├─┼────┼───┼────┼────┼────┼─────┼───┼──┤
│32│劉治瀚  │唐勇安│假金戒指│11,700元│99年12月│雲林縣斗六│曾秋田│即起│
│  │阮仁輝  │      │2 只    │        │24日    │市榴中里石│      │訴書│
│  │唐勇安  │      │        │        │        │榴路142 號│      │附表│
│  │楊勝倫  │      │        │        │        │1 樓（台源│      │編號│
│  │        │      │        │        │        │當鋪）    │      │33  │
│  ├────┴───┴────┴────┴────┴─────┴───┴──┤
│  │判決主文：                                                              │
│  │劉治瀚共同犯詐欺取財罪，累犯，處有期徒刑陸月，如易科罰金，以新臺幣壹仟元│
│  │折算壹日。扣案如附表三編號一、二所示之物沒收。                          │
│  │阮仁輝共同犯詐欺取財罪，處有期徒刑伍月，如易科罰金，以新臺幣壹仟元折算壹│
│  │日。扣案如附表三編號一、二所示之物沒收。                                │
│  │唐勇安共同犯詐欺取財罪，累犯，處有期徒刑肆月，如易科罰金，以新臺幣壹仟元│
│  │折算壹日。扣案如附表三編號一、二所示之物沒收。                          │
│  │楊勝倫共同犯詐欺取財罪，處有期徒刑月，如易科罰金，以新臺幣壹仟元折算壹│
│  │日。扣案如附表三編號一、二所示之物沒收。                                │
├─┼────┬───┬────┬────┬────┬─────┬───┬──┤
│編│行為人  │持當人│供詐騙所│詐騙金額│詐騙時間│詐騙地點（│被害人│備註│
│號│        │      │用之物及│        │        │當鋪名稱）│（當鋪│    │
│  │        │      │數量    │        │        │          │負責人│    │
│  │        │      │        │        │        │          │）    │    │
├─┼────┼───┼────┼────┼────┼─────┼───┼──┤
│33│劉治瀚  │唐勇安│假金戒指│未遂    │99年12月│雲林縣斗六│闕世傑│即起│
│  │阮仁輝  │      │2 只    │        │24日    │市八德里10│      │訴書│
│  │唐勇安  │      │        │        │        │鄰文化路62│      │附表│
│  │楊勝倫  │      │        │        │        │9 號1 樓（│      │編號│
│  │        │      │        │        │        │華南當鋪）│      │34  │
│  ├────┴───┴────┴────┴────┴─────┴───┴──┤
│  │判決主文：                                                              │
│  │劉治瀚共同犯詐欺取財未遂罪，累犯，處有期徒刑肆月，如易科罰金，以新臺幣壹│
│  │仟元折算壹日。扣案如附表三編號一、二、四、五所示之物沒收。              │
│  │阮仁輝共同犯詐欺取財未遂罪，處有期徒刑月，如易科罰金，以新臺幣壹仟元折│
│  │算壹日。扣案如附表三編號一、二、四、五所示之物沒收。                    │
│  │唐勇安共同犯詐欺取財未遂罪，累犯，處有期徒刑月，如易科罰金，以新臺幣壹│
│  │仟元折算壹日。扣案如附表三編號一、二、四、五所示之物沒收。              │
│  │楊勝倫共同犯詐欺取財未遂罪，處有期徒刑貳月，如易科罰金，以新臺幣壹仟元折│
│  │算壹日。扣案如附表三編號一、二、四、五所示之物沒收。                    │
└─┴────────────────────────────────────┘
附表二：
┌──┬───┬────┬─────┬────┬───────┬───────┐
│編號│持當人│典當品名│當價（新臺│收當日期│當鋪名稱      │備          註│
│    │      │（數量）│幣）      │        │              │              │
│    │      │        │          │        │              │              │
├──┼───┼────┼─────┼────┼───────┼───────┤
│1   │唐勇安│戒指1 只│12,000元  │99年11月│公正當鋪（花蓮│即起訴書附表編│
│    │      │        │          │30日    │縣）          │號5           │
├──┼───┼────┼─────┼────┼───────┼───────┤
│2   │唐勇安│戒指1 只│12,000元  │99年12月│三青當鋪（高雄│即起訴書附表編│
│    │      │        │          │16日    │市）          │號16          │
├──┼───┼────┼─────┼────┼───────┼───────┤
│3   │唐勇安│金飾1 項│11,000元  │99年12月│台新當鋪（臺東│即起訴書附表編│
│    │      │        │          │23日    │縣）          │號32          │
└──┴───┴────┴─────┴────┴───────┴───────┘
附表三：
┌──┬────────────────────┬─────┬─────┬───────┐
│編號│扣案物                                  │所有人    │是否沒收  │扣押物品目錄表│
│    │                                        │          │          │出處          │
├──┼────────────────────┼─────┼─────┼───────┤
│1   │磁浮式拋光機1 台、小型拋光機1 台、壓模機│阮仁輝、  │是        │雲警143 號卷第│
│    │1 台、電子磅秤1 台、熔金槽1 台、熔金器皿│劉治瀚    │          │81頁至第82頁  │
│    │3 個、小型砂輪機1 台、瑪瑙刀6 支、戒指棒│          │          │              │
│    │1 支、夾子5 支、橡皮槌1 個、銼刀1 把、瓦│          │          │              │
│    │斯噴槍2 個、銅刷2 把、放大鏡1 個、專洗黃│          │          │              │
│    │金飾品劑1 瓶、防風型瓦斯噴火槍1 個      │          │          │              │
├──┼────────────────────┼─────┼─────┼───────┤
│2   │無線電1 台、無線電接收器1 台、黑色手提  │阮仁輝、  │是        │雲警143 號卷第│
│    │包1 個                                  │劉治瀚    │          │187 頁        │
├──┼────────────────────┼─────┼─────┼───────┤
│3   │ufit手機1 支（內含0000000000號SIM 卡1 張│楊勝倫    │否        │雲警143 號卷第│
│    │）                                      │          │          │187 頁        │
├──┼────────────────────┼─────┼─────┼───────┤
│4   │假金戒指成品37只、假金戒指半成品27只    │阮仁輝、  │是        │其中假金戒指成│
│    │                                        │劉治瀚    │          │品25只及偽金戒│
│    │                                        │          │          │指半成品27只係│
│    │                                        │          │          │於被告阮仁輝所│
│    │                                        │          │          │營之資源回收廠│
│    │                                        │          │          │扣得（雲警143 │
│    │                                        │          │          │號卷第81頁），│
│    │                                        │          │          │其餘假金戒指成│
│    │                                        │          │          │品12只則係被告│
│    │                                        │          │          │阮仁輝於偵查中│
│    │                                        │          │          │主動交出扣案（│
│    │                                        │          │          │偵340 號卷第64│
│    │                                        │          │          │頁）。        │
├──┼────────────────────┼─────┼─────┼───────┤
│5   │假金戒指成品2 只                        │阮仁輝、  │是        │雲警143 號卷第│
│    │                                        │劉治瀚    │          │187 頁        │
├──┼────────────────────┼─────┼─────┼───────┤
│6   │假金戒指成品2 只                        │吳志聰    │否        │雲警143 號卷第│
│    │                                        │          │          │88頁          │
├──┼────────────────────┼─────┼─────┼───────┤
│7   │假金戒指成品2 只                        │吳銘松    │否        │雲警143 號卷第│
│    │                                        │          │          │96頁          │
├──┼────────────────────┼─────┼─────┼───────┤
│8   │假金戒指成品2 只                        │曾秋田    │否        │雲警143 號卷第│
│    │                                        │          │          │187 頁        │
└──┴────────────────────┴─────┴─────┴───────┘